【裁判字號】    98,上更(一),190
【裁判日期】    990513
【裁判案由】    違反毒品危害防制條例
【裁判全文】
臺灣高等法院臺中分院刑事判決     98年度上更(一)字第190號
上  訴  人  臺灣彰化地方法院檢察署檢察官
上  訴  人
即  被  告  戊○○
選任辯護人  張淑琪律師
上  訴  人
即  被  告  丙○○
選任辯護人  廖志堯律師
上列上訴人因被告違反毒品危害防制條例案件，不服臺灣彰化地
方法院96年度訴字第2073號、第2447號中華民國97年4月24日第
一審判決（起訴案號：臺灣彰化地方法院檢察署96年度偵字第53
18號；追加起訴案號：96年度偵緝字第484號、96年度偵字第999
1號），提起上訴，經判決後，由最高法院發回更審，本院判決
如下：
    主  文
原判決關於戊○○販賣第一、二級毒品罪及定執行刑部分，暨丙○○部分，均撤銷。
戊○○犯如附表一所示之罪，判處如附表一主文欄所示之刑；又
犯如附表二所示之罪，判處如附表二主文欄所示之刑；又犯如附
表三所示之罪，判處如附表三主文欄所示之刑。應執行有期徒刑
拾貳年陸月；扣案之邱惠雯所有使用0000000000號SIM卡之行動
電話壹支沒收；單獨販賣第一級毒品之所得新臺幣伍佰元沒收，
如全部或一部不能沒收時，以其財產抵償之；未扣案之使用0000
000000門號之行動電話機具壹支沒收，如全部或一部不能沒收時
，追徵其價額或其財產抵償之。單獨販賣第二級毒品之所得新臺
幣伍仟伍佰元沒收，如全部或一部不能沒收時，以其財產抵償之
；共同販賣第二級毒品之所得新臺幣壹仟元，與莊慶隆、邱惠雯
、劉泓杰連帶沒收，如全部或一部不能沒收時，以其等財產連帶
抵償之。扣案之使用0000000000號SIM卡之摩托羅拉廠牌行動電
話壹支沒收，共同販賣第二級毒品之所得新臺幣柒仟元與丙○○
連帶沒收，如全部或一部不能沒收時，以其等財產連帶抵償之。
丙○○共同販賣第二級毒品，處有期徒刑柒年貳月。扣案之使用
0000000000號SIM卡之摩托羅拉廠牌行動電話壹支沒收，販賣第
二級毒品之所得新臺幣柒仟元與戊○○連帶沒收，如全部或一部
不能沒收時，以其等財產連帶抵償之。
戊○○、丙○○被訴共同販賣第一級毒品罪部分（如附表四所示
），均無罪。
    事  實
一、戊○○（綽號「語煙」、「阿弦」）曾於民國90年間因施用
    第二級毒品案件，經臺灣彰化地方法院以89年度易字第1644
    號判處有期徒刑8月確定；又於90年間因施用第一級毒品案
    件，經臺灣彰化地院以90年度訴字第444號判處有期徒刑8月
    確定，上開徒刑嗣經裁定應執行有期徒刑1年2月確定；再於
    91年間因施用第一、二級毒品案件，經臺灣彰化地方法院以
    91年度訴字第336號判處有期徒刑1年、10月，應執行有期徒
    刑1年8月確定，經接續前開1年2月有期徒刑之執行後，於93
    年8月24日假釋出監，惟上開假釋嗣經撤銷，應執行殘刑4月
    又30日，於94年9月23日入監，並於95年2月21日執行完畢。
二、詎戊○○於上開假釋期間，猶不知悔改，明知海洛因係毒品
    危害防制條例第2條第2項第1款所定之第一級毒品，非經許
    可，不得販賣，竟意圖營利，基於販賣第一級毒品海洛因之
    犯意，以其所有內裝0000000000號SIM卡之行動電話1支（未
    扣案，價值約新臺幣〈下同〉1千元），作為販賣毒品之聯
    絡工具，於如附表一所示之時間、地點，販賣海洛因給陳天
    仁1次（時間、地點、犯罪方式、金額等，均詳如附表一所
    示）。
三、戊○○復明知甲基安非他命係毒品危害防制條例第2條第2項
    第2款所定之第二級毒品，非經許可，不得販賣，竟於上開
    假釋期間，意圖營利，基於販賣第二級毒品甲基安非他命之
    概括犯意，以其所有之上開0000000000號行動電話，作為販
    賣毒品之聯絡工具，於如附表二編號一所示之時間、地點，
    販賣價值5,500元之甲基安非他命給張正賢1次；又於如附表
    二編號二所示之時間、地點，與莊慶隆、邱惠雯、劉泓杰共
    同基於販賣甲基安非他命之犯意聯絡，共同販賣價值1,000
    元之甲基安非他命給張建宏（原名張伽賓，下同）1次（時
    間、地點、犯罪方式、金額等，均詳如附表二所示）。
四、戊○○於撤銷假釋執行殘刑完畢（95年2月21日）後，復與
    丙○○共同意圖營利，基於販賣第二級毒品甲基安非他命之
    犯意聯絡，於96年2月13日下午2、3時許，謝憲忠以其00000
    00000號行動電話，撥打戊○○使用之0000000000號行動電
    話，表示欲購買價格7,000元之半錢甲基安非他命後，戊○○、丙○○2人即一同前往約定地點即彰化縣員林鎮○○路
    上之燦坤店旁小路，由丙○○將售價7,000元之甲基安非他
    命1包交付給謝憲忠，並向謝憲忠收取7,000元之價金，而共
    同販賣甲基安非他命給謝憲忠1次（如附表三所示）。嗣因
    謝憲忠自覺所購得之甲基安非他命品質不佳，遂於同日下午
    6時15分許，以其使用之0000000000號行動電話撥打戊○○
    使用之0000000000行動電話，而由丙○○接聽，謝憲忠表明
    要換甲基安非他命或是退錢的意思，但丙○○未予應允，通
    話結束後，戊○○、丙○○亦未再與謝憲忠聯絡。
五、嗣經警循線對戊○○使用之0000000000號、0000000000號、
    0000000000號行動電話實施通訊監察，乃查獲其販賣第一、
    二級毒品犯行（其中邱惠雯所有供共同犯如附表二編號二犯
    罪使用之內裝0000000000號SIM卡之行動電話1支，係警方於
    94年9月28日上午9時許，在彰化縣溪湖鎮○○街上之車牌號
    碼OG-4099號自小客車內起獲扣案）。又於96年4月2日晚上8
    時10分許，為警前往戊○○、丙○○向不知情之邱靜君暫時
    借住之雲林縣斗六市○○○路○段3之11號10樓處所執行搜索
    ，而起獲戊○○所有內裝0000000000號SIM卡之摩托羅拉廠
    牌行動電話1支（序號：000000000000000號）。
六、案經彰化縣警察局北斗分局報請臺灣彰化地方法院檢察署檢
    察官偵查起訴；及由彰化縣警察局移送該署檢察官偵查後追
    加起訴。
    理  由
壹、證據能力方面
一、按刑事訴訟法並無檢察官於偵查中訊問證人時，應予被告詰
    問機會之規定，故證人於檢察官偵查中訊問時未經被告進行
    詰問，仍有證據能力（最高法院96年度台上字第2786號判決
    意旨參照）。惟為保障被告之反對詰問權，並與現行法對傳
    聞例外所建構之證據容許範圍求其平衡，證人在偵查中雖未
    經被告之詰問，倘被告於審判中已經對該證人當庭及先前之
    陳述進行詰問，即已賦予被告對該證人詰問之機會，則該證
    人於偵查中之陳述即屬完足調查之證據，而得作為判斷之依
    據（最高法院97年度臺上字第405號判決意旨參照）。且按
    刑事訴訟法第159條之1第2項規定：「被告以外之人於偵查
    中向檢察官所為之陳述，除顯有不可信之情況者外，得為證
    據。」故被告以外之人於偵查中向檢察官所為之陳述，其性
    質要屬傳聞證據，但依該項立法理由之說明，現階段刑事訴
    訟法規定檢察官代表國家偵查犯罪、實施公訴，依法其有訊
    問被告、證人及鑑定人之權，證人、鑑定人且須具結，而實
    務運作時，偵查中檢察官向被告以外之人所取得之陳述，原
    則上均遵守法律規定，不致違法取供，其可信性極高，為兼
    顧理論與實務，在除顯有不可信之情況者外，被告以外之人
    於偵查中向檢察官所為之陳述，得為證據。所謂「顯有不可
    信之情況」，係指陳述是否出於供述者之真意，有無違法取
    供情事之信用性而言，故應就偵查筆錄製作之原因、過程及
    其功能等加以觀察其信用性，據以判斷該項陳述是否有顯不
    可信之情況，並非對其陳述內容之證明力如何加以論斷（最
    高法院94年度臺上字第629號判決意旨參照）。證人張正賢
    、張建宏、劉泓杰、王東榮、陳天仁、莊慶隆、丁○○、乙○○、劉忠志、陳富傑、謝憲忠、邱惠雯於偵查中向檢察官
    所為之陳述，業經檢察官諭知具結之義務及偽證之處罰後具
    結，且檢察官亦無何違法取供之顯不可信之情況，復以證人
    陳天仁、劉泓杰、王東榮、莊慶隆、張建宏、劉忠志、陳富
    傑、謝憲忠均於原審審理時經交互詰問，而證人張正賢、乙○○、丁○○亦於本院審理時經交互詰問，均已保障被告之
    對質詰問權，揆諸前揭說明，上開證人於偵查中之證詞均有
    證據能力。
二、復按被告以外之人於檢察事務官、司法警察官或司法警察調
    查中所為之陳述，與審判中不符者，其先前之陳述具有可信
    之特別情況，且為證明犯罪事實存否所必要者，得為證據，
    刑事訴訟法第159條之2定有明文。所謂「前後陳述不符」之
    要件，應就前後階段之陳述進行整體判斷，以決定其間是否
    具有實質性差異，惟無須針對全部陳述作比較，陳述之一部
    分有不符，亦屬之。而所謂「較可信之特別情況」之情形，
    亦應就前後陳述時之各種外部情況進行比較，以資決定何者
    外部情況具有可信性。若陳述係在特別可信之情況下所為，
    則虛偽陳述之危險性即不高，雖係審判外陳述，或未經被告
    反對詰問，仍得承認其有證據能力。本案證人陳天仁、謝憲
    忠於原審審理時所為之陳述與其等在警詢時之陳述前後有部
    分不符，惟查證人於警詢時之陳述，較無利害關係之考量，
    對於客觀事實之描述亦較能清楚記憶，不致因時隔日久而遺
    忘案情，且較無來自被告同庭在場之壓力而出於虛偽不實之
    指證，或事後串謀而故為迴護被告之機會。且證人陳天仁業
    於原審審理時證稱：「（你在警詢是否說過筆錄所載的全部
    答話？是否出於你的自由意識所述？所述是否實在？）是的
    ，是的，實在。警察對我沒有任何強暴、脅迫等不法行為。
    」等語（原審卷第四宗第43頁背面）；及證人謝憲忠於原審
    審理時證稱：「（請提示證人謝憲忠警詢筆錄，在警詢時是
    否有說過警詢筆錄所載的全部答話？）有，是我自己的自由
    意識所述，沒有人對我有強暴、脅迫的不法行為。」等語（
    原審卷第二宗第89頁正反面）明確，顯見證人陳天仁、謝憲
    忠於警詢之陳述，客觀上應具有較可信之特別情況，且亦為
    證明犯罪事實存否所必要，依上揭規定，其等於警詢中之證
    言自具有證據能力。
三、另按偵查犯罪機關依法定程序監聽之錄音，係以監聽之錄音
    帶為其調查犯罪所得之證據，司法警察依據監聽錄音結果予
    以翻譯而製作之通訊監察譯文，乃該監聽錄音帶內容之顯示
    ，此為學理上所稱之「派生證據」，屬於文書證據之一種。
    於被告或訴訟關係人對其譯文之真實性發生爭執或有所懷疑
    時，法院固應依刑事訴訟法第165條之1第2項之規定，勘驗
    該監聽錄音帶以踐行調查證據之程序，俾確認該錄音聲音是
    否為通訊者本人及其內容與通訊監察譯文之記載是否相符，
    或傳喚該通訊者為證據調查。倘被告或訴訟關係人對該通訊
    監察譯文之真實性並不爭執，即無勘驗辨認其錄音聲音之調
    查必要性，法院於審判期日如已踐行提示通訊監察譯文供當
    事人辨認或告以要旨，使其表示意見等程序並為辯論者，其
    所為之訴訟程序即無不合（最高法院97年度台上字第561號
    判決參照）。查本案警方對被告戊○○所使用之0000000000
    號、0000000000號、0000000000號行動電話門號及邱惠雯使
    用之0000000000號行動電話門號所實施之通訊監察，係經檢
    察官依修正前通訊保障及監察法所核准，在通訊監察期間內
    對上開門號為合法之監聽，此有94年度彰檢榮速聲監續字第
    373號（監聽門號：0000000000號、監聽時間：94年7月29日
    至同年8月26日）、94年度彰檢榮速聲監續字第431號（監聽
    門號：0000000000號、監聽時間：94年8月31日至同年9月29
    日）、94年度彰檢榮速聲監續字第413號（監聽門號：00000
    00000號、監聽時間：94年8月16日至同年9月14日）、94年
    度彰檢榮速聲監續字第459號（監聽門號：0000000000號、
    監聽時間：94年9月19日至同年10月18日）、96年度彰檢榮
    孝聲監字第3號（監聽門號：0000000000號、監聽時間：96
    年1月4日至同年2月2日）、96年度彰檢榮孝聲監續字第80號
    （監聽門號：0000000000號、監聽時間：96年2月7日至同年
    3月8日）、94年度彰檢榮速聲監續字第373號（監聽門號：0
    000000000號、監聽時間：94年7月29日至同年8月26日）等
    通訊監察書在卷可按，上開通訊監察係依法定程序所為，而
    警方基於該通訊監察所取得之監聽電話錄音，復製作成監聽
    譯文，有通訊監察書在卷可憑，且經本院於審判期日提示予
    公訴人、被告及其辯護人後，供其等辨認、表示意見並為辯
    論，迄言詞辯論終結前均無異議，即同意有證據能力，本院
    復查無其他不法之情狀，依上開說明，本件卷內通訊監察譯
    文自具有證據能力。
貳、有罪部分
一、訊據被告戊○○矢口否認有何販賣海洛因及甲基安非他命之
    犯行，另訊據被告丙○○亦矢口否認有何販賣甲基安非他命
    之犯行，被告戊○○辯稱：其沒有販賣毒品，亦未與莊慶隆
    、邱惠雯、劉泓杰共同販賣甲基安非他命給張建宏，是劉泓
    杰交給其朋友的，其當時不曉得他們要交易毒品，而證人所
    言均不實在，不曉得他們為何會指認其云云。另被告丙○○
    亦辯稱：其沒有販賣毒品云云。然查：
(一)、被告戊○○單獨販賣海洛因給陳天仁1次之事實（如附表一
    所示）部分：
  1.被告戊○○販賣海洛因給陳天仁1次（如附表一）之事實，
    業據證人陳天仁於警詢（見94年度毒偵字第5581號卷第5頁
    ）、偵查中（同上開卷第9頁、95年度偵字第1576號卷第58
    頁、96年度偵緝字第484號卷第35頁）證述屬實。又證人陳
    天仁復於偵查中證稱：「（是否有一人出一半的錢，由戊○○去購買？）沒有。」、「（確定沒有一人出一半的錢，由
    戊○○去購買？）沒有。」、「（戊○○是否有說一人出一
    半的錢，由他去購買。）沒有。」、「（你們是否是合夥購
    買？）沒有。」等語（96年度偵緝字第484號卷第36頁）明
    確，亦足見被告戊○○並無與證人陳天仁合資購買毒品之情
    事。
  2.證人陳天仁於94年9月19日凌晨1時44分許以0000000000號行
    動電話與被告戊○○使用之0000000000號行動電話聯絡時，
    有下列通話內容（有通訊監察書及通訊監察譯文在卷可稽）
    ：
    「Ａ（黃）：喂。
      Ｂ（陳）：我過鐵路了你可以開出來。
      Ａ（黃）：好。
      Ｂ（陳）：你多用一點我要用捲煙我不要用掃水，那還
                要到員林買筆麻煩我不去。
      Ａ（黃）：好。」
    上開通話內容並據證人陳天仁於偵查中證稱：「那時候叫我
    買煙去給他，我順便跟他拿500元的海洛因，買筆是買注射
    針筒，我很少在吃。」、「（該通譯文是在那邊交易的？）
    社頭鄉○○路的平交道，我跟他約在這邊，這是最後一次交
    易，買500元，我拿500元給戊○○，戊○○本人拿給我毒品
    ，他自己一個人去的。」、「（確定是以500元向戊○○購
    買毒品的？）確定，我之前有向他買500元，可是太少，他
    叫我拿煙給他，我叫他順便再補多一點給我，我11點多向他
    買1次的，我大部分都叫戊○○來找我。」、「（11點多交
    易的地點？）社頭街上，或我家樓下，也是電話與他連絡。
    」、「這是補我之前買500元不足的。」（以上見94年度毒
    偵字第5581號卷第9頁）、「是我打的電話，錢500元我在12
    點就已經在社頭的鄉青超市先給他了，但是量太少了，我打
    這通電話，叫他再補一些給我，後來他就在社頭過平交道那
    邊再拿一點點給我，我拿到後，再2包一起捲煙施用，我覺
    得原本的量就太少了，所以叫他補給我，我當時還有順便買
    1包煙給他，他順便給我一些海洛因，這個電話中也提到。
    」（以上見96年度偵緝字第484號卷第35頁）、「這是他拿
    給我的，我在18號．．．有跟他拿500元，我覺得他給我是
    量不夠用煙捲，我不想用注射的，在社頭火車站後的平交道
    拿給我，我拿回家捲煙。」（見95年度偵字第1576號卷第58
    頁）等語。足見被告戊○○確有於94年9月18日上午11、12
    時許出售500元之海洛因給陳天仁，陳天仁則因被告戊○○
    交付之海洛因分量太少，遂於翌日凌晨1時許再以電話聯絡
    補足分量等事宜。
(二)、被告戊○○單獨販賣甲基安非他命給張正賢1次，及與莊慶
    隆、邱惠雯、劉泓杰共同販賣甲基安非他命給張建宏（原名
    張珈賓）1次部分：
  1.被告戊○○單獨販賣甲基安非他命給張正賢1次之事實（如
    附表二編號1所示），業據證人張正賢於警詢（見彰警刑偵
    二字第09500號卷第39頁）、偵查中（95年度偵字第1576號
    卷第48頁）證述屬實，並有通訊監察書及通訊監察譯文在卷
    可稽。而證人張正賢於94年9月18日晚上6時19分許及7時38
    分許，以其使用之0000000000號行動電話撥打被告戊○○使
    用之0000000000號行動電話，雙方有下列之對話內容：
    「(1)94年9月18日晚上6時19分許：
      Ａ（黃）：喂。
      Ｂ（張）：查埔用一ㄟ下來。
      Ａ（黃）：很貴你不合算，至少要5以上。
      Ｂ（張）：就是5要處理，5給你。
      Ａ（黃）：我看他那有沒有。
      Ｂ（張）：不是看他有沒有，要有啦，我剛才應人家，人
                家現在在問我要給他應下來。
      Ａ（黃）：喔。
      Ｂ（張）：不方便。
      Ａ（黃）：不是啦，要看他有沒有。
      Ｂ（張）：一半就有，一ㄟ會沒有。
      Ａ（黃）：不同人勒。
      Ｂ（張）：好啦快一點，等一下下來查埔給處理一個下來
                好嗎，讓我比較好作事。
      Ａ（黃）：我儘量。
      Ｂ（張）：時間來不及，儘量快一點，ㄟ不要說儘量啦，
                起碼也要半ㄟ上去。
      Ａ（黃）：聽不懂。
      Ｂ（張）：最少也要半ㄟ。
      Ａ（黃）：什麼最少要。
      Ｂ（張）：查埔啦。
      Ａ（黃）：好啊，真的沒辦法你要我去那。
      Ｂ（張）：你那沒嗎。
      Ａ（黃）：我沒啦。
      Ｂ（張）：嗯。
      (2)94年9月18日晚上7時38分許：
      Ａ（黃）：喂要上去了啦，為了要拿你的糖仔拿到現在。
      Ｂ（張）：欠很多喔，你拿多少。
      Ａ（黃）：1錢啦，先講好。
      Ｂ（張）：5,000
      Ａ（黃）：5,000我沒辦法啦，人家整個就2萬，你叫我跟
                人家拿，人家才賺幾百元他們不要。
      Ｂ（張）：要出多少啦。
      Ａ（黃）：我要拿5,500給他，我不跟你賺沒關係啦。
      Ｂ（張）：好啦。
      Ａ（黃）：但是查某你要給我賺。
      Ｂ（張）：好。」
    上開通話內容業據證人張正賢於警詢時證稱：「『查埔』是
    指安非他命，『半ㄟ』、『１ㄟ』是指重量也是指半錢之意
    。所以第1通是我欲向他購買5,000元的安非他命，且與他在
    討論價錢，第2通內容是接續上一通電話，內容是指我跟他
    購買5,500元的安非他命，電話通完後，我與戊○○約在南
    投市○○路上之麥當勞旁完成交易。」等語；及於偵查中證
    稱：「在南岡的麥當勞拿5,500，共拿1錢（3.75公克），．
    ．我騎機車去的，對方是開自小客車來的，我那時候跟他講
    就是要1錢，1個就是1錢。」等語屬實。雖依上開譯文所示
    ，被告戊○○表示要拿5,500元給其上手販毒之人，而未賺
    張正賢之錢等語，然實情究竟如何？被告戊○○有無向張正
    賢誆稱之嫌？均不得而知。且衡諸情理，被告戊○○與張正
    賢間並無特殊情誼，倘若無利可圖，被告戊○○又何須為交
    付甲基安非他命給張正賢而費時費力？況縱使被告戊○○向
    張正賢拿取之5,500元確係交付予其上手販毒者，惟依上開
    譯文所示，被告戊○○亦同時向張正賢表示如張正賢再向其
    購買海洛因（即所稱之「查某」）時，即必須讓其賺取差價
    等語，則被告戊○○上開犯行，自係圖日後販賣海洛因給張
    正賢牟利之便利措施，其主觀上仍有營利之意圖。顯見被告
    戊○○應有單獨販賣價值5,500元之甲基安非他命給張正賢1
    次之犯行無疑。
  2.被告戊○○與共犯莊慶隆、邱惠雯、劉泓杰共同販賣甲基安
    非他命給張建宏1次之事實，已據共犯邱惠雯於警詢時供稱
    ：「當日電話是我所接聽，是我指示由劉泓杰駕駛5691-HQ
    自小客車搭載戊○○至溪湖鎮媽祖廟與張珈賓交易，劉泓杰
    回來有將1,000元交給我。」等語；於偵查中供稱：「我賣
    給他的沒錯，．．是語煙及阿杰跟他接洽的。」、「我接到
    他電話後，他打電話給我說要買1,000元的安非他命，當時
    我在家，我叫阿杰拿過去，阿杰他們身上本來就有東西，錢
    他們收回來之後拿給我。」等語屬實（見94年度偵字第7647
    號卷第90頁，已影印附於原審卷第3宗內），核與證人張建
    宏於警詢、偵查中及原審審理時證述之情節相符，且證人劉
    泓杰於原審審理時亦證稱：當日其接獲邱惠雯、莊慶隆之來
    電後，即依其等之指示，到溪湖的媽祖廟那裏，交一個盒子
    給一個其不認識的人，當時是被告戊○○和其一起去，交付
    盒子給對方後，對方交付現金1千元，其並有將該1千元交付
    給邱惠雯等語明確（見原審卷第2宗第84頁至87頁）。雖證
    人劉泓杰及被告戊○○均陳稱：不知所交付之物品係甲基安
    非他命云云，然證人張建宏於原審審理時證稱：「（對方如
    何將甲基安非他命交給你？）車子開過去，在路邊，由駕駛
    座的人交給我，我當時是坐在我車內的右前乘客座，我是將
    1 千元交給對方坐在駕駛座的人。」、「（當時坐在駕駛座
    的人是以何方式將甲基安非他命交給你？）是用一個盒子裝
    ，是兩輛車平行靠，對方坐在駕駛座的人把用盒子裝的甲基
    安非他命丟給我，我也丟1千元給他，雙方都沒有交談。」
    、「（對方把這包盒子丟給你時，盒子是否有密封？）掀了
    就開了。」等語（見原審卷第2宗第110、111頁），顯見上
    開交易方式特殊，彼此間對交易內容應有一定之默契，復徵
    以被告戊○○曾向莊慶隆、邱惠雯購買海洛因及甲基安非他
    命，則被告戊○○理應知悉上開交付給張建宏之物即係甲基
    安非他命無誤。另證人張建宏於94年8月9日下午3時01分、3
    時21分以公用電話及於同日下午4時02分許以0000000000號
    行動電話撥打邱惠雯所有之0000000000號行動電話，雙方之
    通話內容如下：
    ┌
      (1)94年8月9日下午3時01分許
      Ａ（張）：喂，姐仔，現在有沒有方便。
      Ｂ（邱）：你是誰。
      Ａ（張）：我鹿港這，昨天那個少年，你現方不方便。
      Ｂ（邱）：你是那個電話10的。
      Ａ（張）：對，我的電話沒有餘額，我打公共電話。
      Ｂ（邱）：瞭解，你要什麼。
      Ａ（張）：跟昨天的一樣。
      Ｂ（邱）：男的，你要多少。
      Ａ（張）：1。
      Ｂ（邱）：好。
      Ａ（張）：要快一點，我在媽祖廟等，我開休旅車。
      Ｂ（邱）：好。
      (2)94年8月9日下午3時21分許
      Ｂ（邱）：喂，你到了沒。
      Ａ（張）：你打這支電話。
      Ａ（張）：我電話就是不能打。
      Ｂ（邱）：你打這支0000000000。
      (3)94年8月9日下午4時02分許
      Ｂ（邱）：喂，他有去都找不到你。
      Ａ（張）：我跑回去拿這支電話。
      Ｂ（邱）：你很傷腦筋。
      Ａ（張）：抱歉，你叫他等一下，我馬上到。
      Ｂ（邱）：我跟你講他的電話是0000000000。
      Ａ（張）：你等一下我打一下0958多少。
      Ｂ（邱）：0000000000。
      Ａ（張）：好。」（見原審卷第3宗第54頁）
    上開通話內容與證人張建宏、共犯邱惠雯陳述之情節亦相符
    合，足見被告戊○○應有與共犯莊慶隆、邱惠雯、劉泓杰共
    同販賣甲基安非他命給張建宏1次之犯行。而公訴人追加起
    訴書雖認被告戊○○所為如事實欄二所示販賣海洛因給陳天
    仁1次之犯行，及如事實欄三所示販賣甲基安非他命給張正
    賢1次之犯行，亦係與莊慶隆、邱惠雯、劉泓杰共犯，且證
    人邱惠雯於偵查中雖曾一度提及被告戊○○係其與莊慶隆販
    賣海洛因、甲基安非他命之共犯（見原審卷第3宗第169頁）
    。惟證人邱惠雯於同日偵查時亦證述其與莊慶隆將海洛因、
    甲基安非他命交給被告戊○○後，係被告戊○○自己拿出去
    外面賣，其不知道被告戊○○賣給何人等語（見原審卷第3
    宗第171頁）；及證人陳天仁於原審審理時證稱：其向被告
    戊○○購買海洛因時，電話打過去是被告戊○○本人接，沒
    有其他人接過電話，也是被告戊○○本人出來交付毒品給其
    ，沒有其他人等語（見原審卷第4宗第44頁），是尚難認被
    告戊○○所為如事實欄二所示販賣海洛因給陳天仁1次之犯
    行（即如附表一所示犯行），及如事實欄三所示販賣甲基安
    非他命給張正賢1次之犯行（即如附表二編號一所示犯行）
    ，亦係與莊慶隆、邱惠雯、劉泓杰共犯。
(三)、被告戊○○與丙○○於96年2月13日下午2、3時許，共同販
    賣甲基安非他命給謝憲忠1次之事實，業據證人謝憲忠於警
    詢時證稱：「96年2月13日下午2、3時左右向『義弦』及其
    女友購買毒品安非他命，共購買1次而已，以我行動電話000
    0000000撥打其行動電話0000000000號購買，電話是由『義
    弦』的女友先接聽的，後來才由『義弦』接聽，之後相約在
    彰化縣員林鎮燦坤大賣場旁巷子內與『義弦』其女友交易成
    功。」等語；於偵查中及原審審理時（原審卷第二宗第90頁
    背面）證述屬實，復有扣案之被告戊○○所有之0000000000
    號行動電話1支可資佐證。且證人謝憲忠使用之0000000000
    號行動電話與被告戊○○使用之0000000000行動電話，於96
    年2月13日下午6時15分許，曾與接聽電話之被告丙○○有下
    列之通話內容（有通訊監察書及監察譯文在卷可按）：
    「Ｂ（謝）：妳跟義弦說，那個東西不能用啦！
      Ａ（林）：是喔
      Ｂ（謝）：看晚一點是要換還是要怎樣？
      Ａ（林）：好！
      Ｂ（謝）：喔 」
    上開通話內容，業據證人謝憲忠於警詢時證稱：「這些通話
    內容的意思是代表我於96年2月13日2、3點向『義弦』及其
    女友購買的毒品安非他命質很差，所以我才打電話給義弦他
    們表示要換或退貨的意思，但是後來他們都沒有給我消息，
    就沒有換或退貨。」等語；於偵查中證稱：「2月13日下午
    在員林燦坤店旁的小路，我跟他們買7,000元的安非他命，
    當時是戊○○、丙○○一起來，由丙○○上我的車，在車內
    把安非他命交給我，我當場交7,000元給她，後來我施用後
    發現品質不好，我當天就將安非他命交還給戊○○要他處理
    ，後來就無法聯絡上他們了。」等語；及於原審審理時證稱
    ：「（96年2月13日下午6時15分電話內容，．．你向被告戊○○稱那個東西不能用，何意思？）安非他命品質很差，這
    是我跟被告戊○○購買的，是我個人出錢買的，買7千元，
    就是被告丙○○交給我的該次。」、「（你稱安非他命品質
    很差，如何差？）好像類似仿冒品，就不是那種感覺。」、
    「（後來他們有無退貨品或是換貨品給你？）沒有。」、「
    96年2月13日下午2、3點，在燦坤店旁邊巷子，我買半錢7千
    元，被告戊○○、丙○○2人都有來，是被告丙○○將我購
    買的甲基安非他命交給我，我7千元也是交給被告丙○○。
    」等語明確，顯見被告戊○○、丙○○應有於96年2月13日
    下午2、3時許，共同販賣甲基安非他命給謝憲忠1次。
(四)、按販賣毒品之所謂販賣行為，須行為人主觀上有營利意圖，
    且客觀上有販入或賣出毒品行為，即足構成，至於實際上是
    否已經獲利，則非所問（最高法院93年度臺上字第1651 號
    判決意旨參照）。又販賣海洛因、甲基安非他命本無一定價
    格，各次買賣之價格，當亦各有差異，隨供需雙方之資力、
    關係之深淺、需求之數量、貨源之充裕與否、販賣者對於資
    金之需求如何即殷切與否，以及政府查緝之態度，進而為各
    種不同之風險評估，而為機動性之調整，是其價格標準，自
    非一成不變，且該等毒品容易分裝並增減份量，販賣者可由
    各種「價差」、「量差」或「純度差異」謀取利潤，其牟取
    利潤之方式或有差異，然謀圖利益之非法販賣行為目的，則
    無二致。被告戊○○單獨所為各次販賣海洛因、甲基安非他
    命犯行及被告丙○○與戊○○共同販賣甲基安非他命犯行，
    雖因並未當場查獲販毒事實，且時隔久遠，而無從察知其販
    賣毒品之確實數量，惟毒品危害防制條例所處罰之「販賣」
    毒品罪，所著重者為在主觀上有藉以牟利之惡性，及對毒品
    之擴散具有較有償或無償轉讓行為更嚴重之危害性，被告「
    營利」之意圖係從客觀之社會環境、情況及證人、物證等資
    料，依據證據法則綜合研判認定；且毒品海洛因量微價高，
    依一般社會通念以觀，販賣行為在通常情形下均係以牟利為
    其主要誘因及目的，從而，舉凡有償交易，除足反證被告確
    另基於某種非圖利本意之關係外，通常尚難因無法查悉其販
    入價額作為是否高價賣出之比較，諉無營利之意思，而阻卻
    販賣毒品犯行之追訴。復衡以近年來毒品之濫用，危害國民
    健康與社會安定日益嚴重，治安機關對於販賣或施用毒品之
    犯罪行為，無不嚴加查緝，各傳播媒體對於政府大力掃毒之
    決心亦再三報導，已使毒品不易取得且物稀價昂，苟被告2
    人於有償交付毒品之交易過程中無利可圖，縱屬至愚，亦無
    甘冒被取締移送法辦判處重刑之危險而平白從事交易上開海
    洛因、甲基安非他命之理，是其等應有營利之意圖。
(五)、綜上所述，被告2人之前開所辯均屬卸飾之詞，不足採信，
    事證明確，其等之犯行均堪認定。
二、論罪科刑
(一)、新舊法比較：
  1.刑法部分
    按刑法業於94年2月2日經修正公布，並於95年7月1日起施行
    ，被告戊○○為如附表一、二所示之犯行後，刑法已有變更
    。且按行為後法律有變更者，適用行為時之法律；但行為後
    之法律有利於行為人者，適用最有利於行為人之法律，刑法
    第2條第1項定有明文；復按比較新舊法，應就罪刑有關之共
    犯、未遂犯、想像競合犯、牽連犯、連續犯、結合犯，以及
    累犯加重、自首減輕暨其他法定加減原因（如身分加減）與
    加減例等一切情形，本於統一性及整體性原則，綜其全部罪
    刑之結果而為比較。又依刑法第51條定應執行刑時，如裁判
    確定前所犯數罪，其中一罪在新法施行前者，亦應為新舊法
    比較（最高法院95年5月23日第8次刑庭會議決議參照）。本
    件就戊○○犯行部分為刑法新舊法比較如下：
    (1)新修正刑法已刪除第56條連續犯之規定，此刪除雖非犯罪
      構成要件之變更，但顯已影響行為人刑罰之法律效果，自
      屬法律有變更。被告戊○○所為如附表二之數次販賣第二
      級毒品犯行，依修正前刑法第56條規定，基於概括犯意所
      觸犯同一罪名之數行為，在法律上評價為1罪，而修正刪
      除刑法第56條之規定後，該數行為即依數罪併罰之規定分
      論併罰，則依新修正刑法第2條第1項規定，比較新、舊法
      結果，以修正前之規定有利於被告戊○○。
    (2)關於無期徒刑減輕其刑之規定：修正前刑法第65條第2項
      規定：「無期徒刑減輕者，為7年以上有期徒刑。」修正
      後刑法第65條第2項則規定：「無期徒刑減輕者，為20年
      以下15年以上有期徒刑。」經比較新、舊法結果，以修正
      前之規定有利於被告戊○○。
    (3)關於數罪併罰定執行刑之規定：修正前刑法第51條第5款
      規定：數罪併罰，分別宣告其罪之刑，宣告多數有期徒刑
      者，於各刑中之最長期以上，各刑合併之刑期以下，定其
      刑期，但不得逾20年；修正後刑法第51條第5款則規定：
      數罪併罰，分別宣告其罪之刑，宣告多數有期徒刑者，於
      各刑中之最長期以上，各刑合併之刑期以下，定其刑期，
      但不得逾30年。經比較新、舊法結果，以修正前之規定有
      利於被告戊○○。
    (4)經綜合比較結果，以修正前之規定有利於被告戊○○，故
      就被告戊○○部分自應一體適用修正前刑法之規定。
  2.毒品危害防制條例部分
    被告戊○○、丙○○於行為後，毒品危害防制條例第4條業
    已修正，並於98年5月20日公布，同年月22日施行。修正前
    毒品危害防制條例第4條第1項之規定為：「製造、運輸、販
    賣第一級毒品者，處死刑或無期徒刑；處無期徒刑者，得併
    科新臺幣1千萬元以下罰金。」修正後之規定為：「製造、
    運輸、販賣第一級毒品者，處死刑或無期徒刑；處無期徒刑
    者，得併科新臺幣2千萬元以下罰金」；另同條例第2項原規
    定：「製造、運輸、販賣第二級毒品者，處無期徒刑或7年
    以上有期徒刑，得併科新臺幣7百萬元以下罰金。」修正後
    之規定則為：「製造、運輸、販賣  第二級毒品者，處無期
    徒刑或7年以上有期徒刑，得併科新臺幣1千萬元以下罰金」
    。經比較新舊法之結果，以修正前之規定較有利於被告2人
    。自應一體適用修正前毒品危害防制條例之規定。
(二)、按海洛因、甲基安非他命分別係毒品危害防制條例所定之第
    一、二級毒品，不得販賣、持有。是核被告戊○○就如附表
    一所示犯行，係犯修正前毒品危害防制條例第4條第1項之販
    賣第一級毒品罪；就附表二及三所為，均係犯同條例第4條
    第2項之販賣第二級毒品罪。被告丙○○所為（即如附表三
    所示），係犯修正前毒品危害防制條例第4條第2項之販賣第
    二級毒品罪。被告戊○○為供販賣第一、二級毒品，而持有
    第一、二級毒品之低度行為；及被告丙○○為供販賣第二級
    毒品，而持有第二級毒品之低度行為，分別為其等販賣第一
    、二級毒品之高度行為所吸收，均不另論罪。
(三)、被告戊○○與丙○○就如附表三所示之犯行間，有犯意聯絡
    及行為分擔；及被告戊○○就販賣甲基安非他命給張建宏1
    次之犯行（即附表二編號2之犯行），與莊慶隆、邱惠雯、
    劉泓杰間，有犯意聯絡及行為分擔，均為共同正犯。
(四)、公訴人雖未敘及被告戊○○所為如附表二編號二所示之與莊
    慶隆、邱惠雯、劉泓杰共同販賣甲基安非他命給張建宏1次
    之事實，惟此部分與公訴人追加起訴書所載被告戊○○所為
    如附表二編號一之販賣第二級毒品甲基安非他命犯行間，具
    有修正前刑法連續犯之關係，為起訴效力所及，本院自得一
    併加以審理。至如附表一及如附表二編號一所示犯行，係被
    告戊○○向莊慶隆、邱惠雯販入海洛因及甲基安非他命後，
    自行單獨販賣，並無與莊慶隆、邱惠雯共同販賣海洛因、甲
    基安非他命之情形，已詳述如前，是起訴意旨認係被告戊○○與莊慶隆、邱惠雯、劉泓杰共同販賣，尚有誤會。
(五)、被告戊○○先後2次販賣第二級毒品之犯行，時間緊接，犯
    罪構成要件相同，顯係基於概括之犯意反覆為之，為修正前
    刑法所定之連續犯，應依修正前刑法第56條之規定，依情節
    較重者（本院審酌如附表二編號一之罪，被告戊○○係單獨
    為之，販毒所得為5,500元；而附表二編號二部分犯行，被
    告戊○○雖與莊慶隆、邱惠雯及劉泓杰共犯，惟其於犯罪之
    地位及分工均屬次要，而聽命於莊慶隆、邱惠雯之差遣，販
    毒所得僅1千元，亦歸邱惠雯取得，故比較前開犯罪情節，
    應以被告戊○○單獨販賣甲基安非他命而取得5,500元販毒
    所得之情節較重），論以一連續販賣第二級毒品罪，並加重
    其刑（法定本刑為無期徒刑部分，依法亦不得加重，僅就法
    定刑中有期徒刑及得併科罰金部分加重之）。
(六)、查被告戊○○曾於90年間因施用第二級毒品案件，經臺灣彰
    化地方法院以89年度易字第1644號判處有期徒刑8月確定；
    又於90年間因施用第一級毒品案件，經臺灣彰化地院以90年
    度訴字第444號判處有期徒刑8月確定，上開徒刑嗣經裁定應
    執行有期徒刑1年2月確定；再於91年間因施用第一、二級毒
    品案件，經臺灣彰化地院以91年度訴字第336號判處有期徒
    刑1年、10月，應執行有期徒刑1年8月確定，經接續前開1
    年2月有期徒刑之執行後，於93年8月24日假釋出監，惟上開
    假釋嗣經撤銷，應執行殘刑4月又30日，於94年9月23日入監
    ，並於95年2月21日執行完畢，有臺灣高等法院被告前案紀
    錄表在卷可稽，其於前案徒刑執行完畢後，5年以內故意再
    犯如附表三所示之罪，為累犯，應依刑法第47條第1項之規
    定加重其刑（法定本刑為無期徒刑部分，依法亦不得加重，
    僅就法定刑中有期徒刑及得併科罰金部分加重之）。
(七)、按犯罪之情狀顯可憫恕，認科以最低刑度仍嫌過重者，得酌
    量減輕其刑，刑法第59條定有明文。所謂「顯可憫恕」，係
    指被告之犯行有情輕法重之情，客觀上足以引起一般人同情
    ，處以法定最低刑度仍失之過苛，尚堪憫恕之情形而言。本
    件被告戊○○所犯修正前毒品危害防制條例第4條第1項販賣
    第一級毒品罪之法定本刑為死刑或無期徒刑，惟被告戊○○
    所為如附表一所示販賣第一級毒品犯行，其販賣之對象僅1
    人，次數僅1次，販賣所得亦僅500元，其犯罪之情狀尚屬輕
    微，與大量販賣海洛因之大毒梟相較，對社會治安及國民健
    康之危害顯然較輕，倘仍予以量處法定最低本刑即無期徒刑
    ，仍屬過重，有情輕法重之情形，在客觀上足以引起一般人
    同情，爰依刑法第59條之規定酌量減輕其刑（修正前刑法第
    59條規定：「犯罪之情狀可憫恕者，得酌量減輕其刑」；修
    正後刑法第59條則規定：「犯罪之情狀顯可憫恕，認科以最
    低度刑仍嫌過重者，得酌量減輕其刑」，惟上開修正，僅係
    將酌減標準見解之法律明文化，非屬法律之變更，故不生新
    舊法比較適用之問題，應逕適用刑法第59條之規定〈最高法
    院95年度第8次刑事庭會議決議〉）。且被告戊○○上開所
    為販賣第一級毒品犯行部分，其法定刑之得併科罰金刑部分
    ，依法有加重、減輕之事由，應依法先加重後減輕之。檢察
    官上訴意旨謂被告戊○○不宜依刑法第59條規定減輕其刑，
    容有誤會。又被告戊○○、丙○○於96年4月24日以前所為
    之前開犯行，因無中華民國九十六年罪犯減刑條例第6條所
    定之情形，依同條例第3條第1項第7款之規定，自均不得予
    以減刑，併此敘明。
(八)、被告戊○○所犯如附表一所示販賣第一級毒品罪、如附表二
    所示連續販賣第二級毒品罪及如附表三所示之販賣第二級毒
    品罪，犯意各別，行為互殊，應予分論併罰。
參、不另為無罪諭知部分
一、公訴意旨另以：(一)、被告戊○○有於如附表五所示時間、地
    點，連續販賣第一級毒品海洛因給陳天仁6次、張正賢5次、
    丁○○2次、王東榮2次。(二)、被告戊○○有於如附表六所示
    時間、地點，連續販賣第二級毒品甲基安非他命給陳天仁2
    次、張正賢3次、丁○○2次。(三)、被告戊○○、丙○○共同
    基於販賣第二級毒品甲基安非他命之犯意聯絡，有於如附表
    七所示時間、地點，販賣第二級毒品甲基安非他命給謝憲忠
    4次。因認被告戊○○此部分另涉有毒品危害防制條例第4條
    第1、2項之販賣第一、二級毒品罪嫌；被告丙○○此部分亦
    涉有毒品危害防制條例第4條第2項之販賣第二級毒品罪嫌云
    云。
二、按犯罪事實應依證據認定之，無證據不得認定犯罪事實，刑
    事訴訟法第154條第2項定有明文。復按認定不利於被告之事
    實須依積極證據，苟積極證據不足為不利於被告事實之認定
    時，即應為有利被告之認定，更不必有何有利之證據，最高
    法院30年上字第816號判例可資參照。又認定犯罪事實所憑
    之證據，無論係直接證據或間接證據，其為訴訟上之證明，
    須於通常一般之人均不致有所合理懷疑，而得確信其為真實
    之程度者，始得據為有罪之認定，倘其證明尚未達到此一程
    度，而有合理之懷疑存在，復無其他調查途徑可尋，法院即
    應為無罪之判決（最高法院76年臺上字第4986號判例意旨參
    照）。再按施用毒品者，其所稱向某人購買之供述，須補強
    證據以擔保其供述之真實性。良以施用毒品者其供述之憑信
    性本不及於一般人。況施用毒品者其供出來源，因而破獲者
    ，法律復規定得減輕其刑，其有為偵查機關誘導、或為邀輕
    典而為不實之陳述之可能，其供述之真實性自有合理之懷疑
    。是施用毒品者關於其向某人購買毒品之供述，必須補強證
    據佐證，以擔保其供述之真實性，俾貫澈刑事訴訟無罪推定
    及嚴格證明之基本原則。又關於毒品施用者其所稱向某人購
    買毒品之供述，必須補強證據佐證，係指毒品購買者之供述
    縱使並無瑕疵，仍須補強證據佐證而言，以擔保其供述之真
    實性。該所謂補強證據，必須與施用毒品者關於相關毒品交
    易之供述，具有相當程度之關聯性，且足使一般人對於施用
    毒品者之供述無合理之懷疑存在，而得確信其為真實，始足
    當之（最高法院96年度臺上字第1029號、94年度臺上字第20
    33號判決意旨參照）。
三、公訴意旨認被告戊○○此部分販賣第一、二級毒品罪行，及
    被告丙○○此部分販賣第二級毒品罪行，無非以證人張正賢
    、陳天仁、丁○○、王東榮、謝憲忠之證述，及卷附通訊監
    察譯文為其主要論據。訊據被告2人均堅決否認上開犯行，
    均辯稱：並無上開販賣毒品之犯行等語。經查：
(一)、關於陳天仁部分（即如附表五、六編號一所示之事實）：
  1.證人陳天仁固於警詢時證稱：其於94年3月初出獄後，所施
    用之海洛因及甲基安非他命均是向戊○○所購買等語；於偵
    查中證稱：94年2、3月開始施用海洛因及甲基安非他命，施
    用到94年9月份，施用的毒品是向戊○○購買的，海洛因1個
    月買1次，甲基安非他命2、3個月買1次，向戊○○買過海洛
    因5、6次，買過甲基安非他命2、3次等語；及於原審審理時
    證稱：開始向戊○○購買海洛因之時間是94年2、3月，偵查
    中手寫的資料正確，應該是每個月購買1次海洛因，總共約7
    次等語。惟除如附表一所示之販賣海洛因犯行業經本院認定
    屬實外，其餘犯罪事實，均無補強證據可擔保證人陳天仁證
    詞之真實性（關於甲基安非他命部分，雖有94年9月12日11
    時45分通訊監察譯文，惟該次並未完成交易，詳下列2.所述
    ）。
  2.證人陳天仁所使用之0000000000號行動電話，固於94年9月
    12日11時45分許，有撥入被告戊○○使用之0000000000號行
    動電話，並有以下通話內容：
    「Ａ（黃）：喂。
      Ｂ（陳）：查埔半錢多少。
      Ａ（黃）：3張。
      Ｂ（陳）：3張喔。
      Ａ（黃）：最少要3張。
      Ｂ（陳）：你有辦法跟人拿半錢嗎。
      Ａ（黃）：我打電話給人家。
      Ｂ（陳）：你晚一點，我姐還在上班。
      Ａ（黃）：好，幾點。
      Ｂ（陳）：4、5點下班。
      Ａ（黃）：好。」
    然證人陳天仁業於警詢時證稱：「此通電話是我所撥打，且
    是我問他安非他命價錢而已，因他向我表示沒貨了，此次並
    沒有交易完成。」等語；及於偵查中證稱：「12日那次只是
    問看看而已，沒有交易，我打給他，他說沒有，我想算了，
    後來就沒有跟他交易，真的沒有跟他交易，我真的有問他半
    錢多少，後來我晚一點打給他，他說要再晚一點，我想說不
    要了，後來沒有跟他交易。」、「我只是問他安非他命半錢
    多少錢，他跟我說3張就是3,000元，1張就是1,000元。」、
    「這是問他安非他命半錢多少錢，3張就是3千元，我本來打
    算要跟他買半錢，但是他沒有東西給我，他本來說晚一點，
    但是晚一點他沒有打電話給我，我也沒有打給他，就沒有完
    成交易。」等語明確，顯見該次通話後，證人陳天仁並未向
    被告戊○○購得3千元之甲基安非他命，該次並未完成交易
    甚明。
  3.綜上所述，公訴意旨所指被告戊○○販賣海洛因及甲基安非
    他命給陳天仁之事實，除如附表一所示之事實業經本院認定
    明確外，其餘事實均乏補強證據擔保證人陳天仁證詞之真實
    性，故此部分之證據尚有不足。自難單憑證人陳天仁之證詞
    即遽認被告戊○○有如附表五、六編號一所示之犯行。
(二)、關於張正賢部分（即如附表五、六編號二所示之事實）：
  1.證人張正賢固於警詢時證稱：其出獄後所使用之海洛因及甲
    基安非他命均是向戊○○購買，海洛因約購買7、8次，甲基
    安非他命約購買4、5次，每次都是以2000元至1萬5千元購得
    等語；於94年10月27日偵查中證稱：向戊○○買過約10次甲
    基安非他命，1包約3至4千元等語；於95年3月20日偵查中證
    稱：向戊○○買過10幾次海洛因、甲基安非他命，不記得分
    別買過幾次海洛因及幾次甲基安非他命等語。惟證人張正賢
    於本院上訴審審理時證稱：其是向1位女生購買海洛因，並
    未向戊○○買過，警詢提到戊○○部分是其2人合資去買，
    因為賣的人是戊○○的朋友，其不認識，所以才說是向戊○○購買的等語。是證人張正賢之前後證詞已有不一致。則縱
    認證人張正賢於本院上訴審審理時之證詞並不足採，而以證
    人張正賢於警詢及偵查中之證詞為可信，惟除如附表二編號
    一所示之販賣甲基安非他命犯行業經本院認定屬實外，其餘
    犯罪事實，均無補強證據可擔保證人張正賢證詞之真實性（
    被告戊○○雖於下述2.3.4.所示時間，與證人張正賢有電話
    聯絡，惟均無法補強擔保證人張正賢陳述之真實性，詳下列
    2.3.4.所述）。
  2.於94年9月2日下午4時許，被告戊○○曾以其使用之000000
    0000號行動電話，撥打證人張正賢使用之0000000000號行動
    電話，雙方並有下列之通話內容：
    「Ａ（黃）：喂近來好嗎。
      Ｂ（張）：不好，我打給你你都不接。
      Ａ（黃）：有嗎。
      Ｂ（張）：有。
      Ａ（黃）：我痛苦了。
      Ｂ（張）：不要來這套。
      Ａ（黃）：真的。
      Ｂ（張）：我欠人家快5萬了。
      Ａ（黃）：喂。
      Ｂ（張）：每天都要拿錢給人家。
      Ａ（黃）：我真的痛苦了。
      Ｂ（張）：不會比我痛苦。
      Ａ（黃）：現在連一點都沒有。
      Ｂ（張）：跟我一樣。
      Ａ（黃）：不然你說你有。
      Ｂ（張）：有啊。
      Ａ（黃）：我真的『啼了』。
      Ｂ（張）：不要來這套。
      Ａ（黃）：我去給你看，我有一批糖不錯。
      Ｂ（張）：嗯！我也有。
      Ａ（黃）：你那查某那一種。
      Ｂ（張）：『美玲」ㄟ。
      Ａ（黃）：喔！有『菜架』。
      Ｂ（張）：沒！我昨天去拿沒了。
      Ａ（黃）：怎算。
      Ｂ（張）：要多少，5000還是1萬。
      Ａ（黃）：空間勒。
      Ｂ（張）：空5上去。
      Ａ（黃）：這樣，等一下去找你。
      Ｂ（張）：好。」
     上開通話內容業據證人張正賢於警詢時證稱：「此通電話
     是我所撥打，但時間很久了，所有通話內容我忘記了。」
     等語；於偵查中證稱：「他是要問我朋友那邊有沒有比較
     好的貨，當天沒有下來，隔天才有下來，拿比較好的貨給
     我試，但是我沒有跟他拿。」等語，則上開通話內容亦無
     足以證明被告戊○○有於該次通話後販賣毒品給張正賢。
   3.於94年9月6日下午4時34分許、同日下午4時37分許，被告
     戊○○曾以其使用之0000000000號行動電話，撥打證人張
     正賢使用之0000000000號行動電話，雙方並有下列之通話
     內容：
    「(1)94年9月6日下午4時34分許
      Ａ（黃）：喂！有嗎?
      Ｂ（張）：『義弦』喔，你董仔那邊有辦法處理嗎。
      Ａ（黃）：你說那一種。
      Ｂ（張）：最好那種。
      Ａ（黃）：我要打電話給他，你那邊有糖嗎。
      Ｂ（張）：有。
      Ａ（黃）：半ㄟ。
      Ｂ（張）：25。
      Ａ（黃）：還剩多少。
      Ｂ（張）：我這剩差不多2錢。
      Ａ（黃）：這樣，我等一下打給你。」
      (2)94年9月6日下午4時37分許
      Ａ（黃）：喂你2錢要算我多少
      Ｂ（張）：8千。
      Ａ（黃）：好。」
     依上開通話內容顯示，應係被告要向證人張正賢調購甲基
     安非他命（即所稱之「糖仔」），而非販賣甲基安非他命
     給張正賢。且證人張正賢業於警詢時證稱：「此通電話是
     我所接聽，且是他問我安非他命價錢而已，因他叫我幫他
     購買2錢新臺幣8,000元的安非他命，此次因他沒有前來，
     所以並沒有交易完成。」等語，足見上開通話譯文尚與被
     告戊○○是否有販賣甲基安非他命給張正賢之事實，並無
     關聯性。雖證人張正賢於95年3月20日偵查中證稱：「他是
     要拿比較好的來換我比較不好的兩錢，後來並沒有換成，
     但是我有跟他買比較好的1錢，共55,00元。」等語，惟證
     人張正賢上開陳述除與前開監察譯文並不相符外，亦無補
     強證據足以證明被告戊○○有於上開通話後販賣5,500元（
     即1錢）之甲基安非他命給張正賢。
   4.於94年9月13日下午4時56分許，被告戊○○曾以其使用之0
     000000000號行動電話，撥打證人張正賢使用之0000000000
     號行動電話，雙方並有下列之通話內容：
    「Ａ（黃）：喂！處理有嗎?
      Ｂ（張）：怎說！差不多。
      Ａ（黃）：要嗎。
      Ｂ（張）：多少。
      Ａ（黃）：一樣。
      Ｂ（張）：你有查埔嗎。
      Ａ（黃）：怎樣。
      Ｂ（張）：看有嗎。
      Ａ（黃）：說啊。
      Ｂ（張）：先拿1、2錢給我。
      Ａ（黃）：我聽不懂。
      Ｂ（張）：先拿1、2錢過二天再來收。
      Ａ（黃）：怎有辦法。
      Ｂ（張）：不要馬上收。
      Ａ（黃）：沒辦法東西別人的又不是我的。
      Ｂ（張）：一錢多少，散錢的。
      Ａ（黃）：現在都5,000起跳。
      Ｂ（張）：那沒辦法。
      Ａ（黃）：對啊。
      Ｂ（張）：那麼高怎做。
      Ａ（黃）：那有辦法。
      Ｂ（張）：查某有辦法洗多少。
      Ａ（黃）：一樣跟你說那樣。
      Ｂ（張）：4-1多少，半多少。
      Ａ（黃）：1萬1。
      Ｂ（張）：有動嗎。
      Ａ（黃）：沒。
      Ｂ（張）：沒動的。
      Ａ（黃）：嗯。
      Ｂ（張）：我問看看有錢再處理1次。
      Ａ（黃）：好。」
    上開通話內容雖據證人張正賢於95年3月20日偵查中證稱：
    「是我要跟他拿查埔的通話，也有跟他問4分之1錢跟半錢查
    某的價錢，之後就有跟他拿1錢，大約在晚上的時候拿的，
    是跟朋友借錢的。」等語，惟證人張正賢於94年10月27日警
    詢時則證稱：「此通電話我所接聽，是我欲向戊○○購買海
    洛因及安非他命，並詢問價錢，但此次因沒夠錢所以沒向他
    購買毒品。」等語，則其前後之證述已有不一，且依上開通
    話內容，亦無從得知上開通話後，被告戊○○有與證人張正
    賢完成該次交易。是尚難以證人張正賢前後尚有瑕疵之證詞
    即遽認被告戊○○有該次販賣甲基安非他命給張正賢之犯行
    。
  5.綜上所述，公訴意旨所指被告戊○○販賣海洛因及甲基安非
    他命給張正賢之事實，除如附表二編號一所示之事實業經本
    院認定明確外，其餘事實均乏補強證據擔保證人張正賢證詞
    之真實性，故此部分之證據尚有不足。自難單憑證人張正賢
    之證詞即遽認被告戊○○有如附表五、六編號二所示之犯行
    。
(三)、關於丁○○部分（即如附表五、六編號三所示之事實）：
  1.證人丁○○業於偵查中證稱：其是向戊○○購買甲基安非他
    命等語（96年度偵緝字第484號卷第43頁），而未證稱有向
    被告戊○○購買海洛因。且公訴人所指如附表五編號三之販
    賣海洛因事實，亦無其他積極之證據可資佐證，故原難認此
    部分足以成立犯罪。
  2.證人丁○○固於偵查中證稱：向戊○○買過3、4次，有時候
    在其溪湖鎮住家門口，有時候在社頭，有時候在田中的麥當
    勞，其是向戊○○買甲基安非他命，買2次，1次1千元，1次
    5百元，約在田中麥當勞，社頭芭樂市那次是用音響1台跟他
    換安非他命等語，惟其於本院審理時則翻異前詞，證稱：其
    是向邱惠雯購買毒品，除邱惠雯外並未向其他人購買毒品，
    其之前說有向戊○○買毒品是不實在的等語。則證人丁○○
    之前後證詞已有不一。
  3.94年7月24日23時26分，證人丁○○使用之0000000000行動
    電話曾撥打被告戊○○使用之0000000000行動電話，雙方有
    如下之通話內容：（見94年度聲監續字第413號卷第22頁）
    「Ａ（徐）：喂，語煙。
      Ｂ（黃）：嗯。
      Ａ（徐）：你有在這邊嗎。
      Ｂ（黃）：沒。
      Ａ（徐）：人家要粗的有辦法拿來嗎。
      Ｂ（黃）：那種。
      Ａ（徐）：人家要粗的能拿來嗎。
      Ｂ（黃）：多少。
      Ａ（徐）：500元而已。
      Ｂ（黃）：我要社頭勒。
      Ａ（徐）：你要先社頭喔，多久回來。ㄟ小支電話還要嗎
                ？比下午那個還要小。
      Ｂ（黃）：沒關係我去社頭看一下再打給你。
      Ａ（徐）：好你快一點喔。
      Ｂ（黃）：好。」
    上開通話內容，雖據證人丁○○於警詢時證稱：「此通電話
    是我要向戊○○購買安非他命毒品500元。」等語（彰化縣
    警察局刑事偵查卷宗第51頁）；於偵查中證稱：「（譯文中
    『人家要粗的能拿來嗎？』是什麼意思？）是我要跟他要粗
    的，粗的是安非他命。」、「（500元是什麼意思？）就是
    買500元。」（參見95年度偵字第1576號卷第101、102頁）
    、「粗的是指安非他命，500是要向他買500元。」、「（小
    支電話還要嗎是何意？）我打算要用手機向他換安非他命。
    」（參見96年度偵緝字第484號卷第44頁）等語。惟依通訊
    監察譯文顯示，證人丁○○嗣於翌日（即7月25日）凌晨零
    時2分許及零時3分許，再以其0000000000號行動電話撥打被
    告戊○○使用之0000000000號行動電話，其間有下列之通話
    ：（見94年度聲監續字第413號卷第22頁）
    「(1)94年7月25日凌晨零時2分許
      Ａ（徐）：喂你要過來了嗎？看你多久我在埤頭等你。
      Ｂ（黃）：可是我要去員林一下。
      Ａ（徐）：去員林才有辦法過來喔。
      Ｂ（黃）：我去員林再打給你好嗎。
      Ａ（徐）：去員林才打給我，可是我沒在員林。
      Ｂ（黃）：我現在沒空在辦事。
      Ａ（徐）：好。
      (2)94年7月25日凌晨零時3分許
      Ａ（徐）：喂我過去員林跟你拿好嗎。
      Ｂ（黃）：我糖沒帶出來。
      Ａ（徐）：喔好。」
    足見證人丁○○係主動向被告戊○○要約購買甲基安非他命
    ，惟被告戊○○並未與其有達成買賣之意思合致，自無販賣
    之意思與交易行為。且依通訊監察譯文顯示，證人丁○○於
    上開7月25日凌晨3分許後，即於同日凌晨0時19分許，與其
    他販毒品者（慶隆兄）聯繫購毒事宜，於同日亦無再與被告
    戊○○間有何電話之聯絡，且證人丁○○於警詢時復證稱：
    該日凌晨0時19分之電話，其是購買500元海洛因及500元甲
    基安非他命，有完成交易等語，顯見證人丁○○於該日已另
    向他人購得海洛因及甲基安非他命，被告戊○○應未經由上
    開電話聯絡而販賣甲基安非他命給證人丁○○無誤。
  5.綜上所述，公訴意旨所指被告戊○○販賣海洛因給丁○○之
    事實，除證人丁○○證稱：其並未向被告戊○○購買海洛因
    等語，亦乏其他積極之證據足以證明被告戊○○有該部分犯
    行。另公訴意旨所指被告戊○○販賣甲基安非他命給丁○○
    之事實，除證人丁○○前後之證述不一外，亦乏補強證據擔
    保證人丁○○證詞之真實性，故此部分之證據亦有不足，自
    難單憑證人丁○○有瑕疵之證詞即遽認被告戊○○有如附表
    六編號三所示之販賣甲基安非他命犯行。
(四)、關於王東榮部分（即如附表五編號四之事實）：
  1.證人王東榮固於警詢時證稱：其向戊○○買過3次海洛因，
    每次1,000元，交易方式是一手交錢一手交貨等語（見彰警
    刑偵二字第09500號卷第42頁）；於偵查中證稱：其是向戊○○買海洛因，都是買1,000元，總共買過2次，1次在埤頭
    的鹿島橋橋，1次在員林林厝旁邊交流道的超市等語（見96
    年度偵緝字第484號卷第38頁、95年度偵字第1576號卷第87
    、88頁）等語。惟證人王東榮於原審審理時則證稱：其是拜
    託戊○○去幫其購買海洛因等語（原審卷第二宗第95頁背面
    、96頁背面），是證人王東榮之前後證詞已有不一致。則縱
    認證人王東榮於原審審理時之證詞並不足採，而以證人王東
    榮於警詢及偵查中之證詞為可信，然該部分犯罪事實，並無
    補強證據可擔保證人王東榮證詞之真實性（被告戊○○雖於
    下述2.所示時間，與證人王東榮有電話聯絡，惟尚無法補強
    擔保證人王東榮陳述之真實性，詳下列2.所述）。
  2.證人王東榮雖曾於94年8月25日14時37分、同日14時59分，
    使用00-0000000電話撥給被告戊○○使用之0000000000行動
    電話，及於同日15時32分使用00-0000000電話撥打被告戊○○上開行動電話，其間有如下之通話內容：
    「(1)94年8月25日14時37分：
      Ａ（黃）：喂。
      Ｂ（王）：你有在溪湖嗎。
      Ａ（黃）：誰。
      Ｂ（王）：你。
      Ａ（黃）：怎樣。
      Ｂ（王）：有在這邊嗎。
      Ａ（黃）：聽不懂。
      Ｂ（王）：你有在溪湖嗎。
      Ａ（黃）：你誰。
      Ｂ（王）：我「阿東仔」開雅哥那個。
      Ａ（黃）：你說。
      Ｂ（王）：要處理。
      Ａ（黃）：我5分鐘打給你。
      Ｂ（王）：好。
      (2)94年8月25日14時59分：
      Ａ（黃）：喂，你要那一種。
      Ｂ（王）：幼仔。
      Ａ（黃）：幾張。
      Ｂ（王）：一張。
      Ａ（黃）：我10分鐘出門，我這到那要10幾分喔。
      Ｂ（王）：你說在那等。
      Ａ（黃）：你人在那。
      Ｂ（王）：埔鹽。
      Ａ（黃）：那在埤頭天橋。
      Ｂ（王）：你人在那。
      Ａ（黃）：田中。
      Ｂ（王）：你離快速道路多遠。
      Ａ（黃）：員林快速道路，我到那也要10幾分，不然我們
                3點半在快速道路等，但你要下來喔。
      Ｂ（王）：3點半太晚。
      Ａ（黃）：我儘量快。
      Ｂ（王）：你用車喔。
      Ａ（黃）：嗯，你過來田中我多用一點給你。
      Ｂ（王）：那你說。
      Ａ（黃）：你到田中，再打給我。
      Ｂ（王）：我沒手機，我手機壞了。
      Ａ（黃）：那在麥當勞。
      Ｂ（王）：田中麥當勞。
      Ａ（黃）：嗯。
      Ｂ（王）：員林快速道路勒，我到田中很遠。
      Ａ（黃）：我多用一點給你。
      Ｂ（王）：從社頭山腳路勒。
      Ａ（黃）：好啊，從快速道路下來。
      Ｂ（王）：好。
      Ａ（黃）：你開什。
      Ｂ（王）：雅哥。
      Ａ（黃）：什色。
      Ｂ（王）：白。
      Ａ（黃）：我15分鐘到。
      Ｂ（王）：好。
      (3)94年8月25日15時32分：
      Ａ（黃）：喂。
      Ｂ（王）：到交流道了。
      Ａ（黃）：我交代我同事過去，結果山腳路都淹水，他打
                電話說沒辦法過去。
      Ｂ（王）：那有，現在怎辦。
      Ａ（黃）：不然你走，旁邊下快速道路下面不是有1條路
                。
      Ｂ（王）：嗯。」
    惟證人王東榮業於警詢時證稱：「電話是我所撥打，內容中
    『幼仔』是指一級毒品海洛因，『一張』是指新臺幣1000
    元。」、「此次交易沒有完成，因當天下大雨，他所告知之
    道路我不熟，所以沒有前往交易。」等語（彰化縣警察局刑
    案偵查卷宗第42頁）；於偵查中證稱：「但是那次下雨、積
    水，我無法過去，就沒有去。」、「那時候下大雨，所以改
    在快速道路下，不過那1次沒有成功。」等語，顯見被告於
    上開電話通話後，並未與證人王東榮完成交易海洛因之犯行
    。
  3.綜上所述，公訴意旨所指被告戊○○販賣海洛因給王東榮之
    事實，除證人王東榮之單一指證外，尚乏補強證據擔保證人
    王東榮證詞之真實性，故此部分之證據尚有不足，自難單憑
    證人丁○○前後不一之證詞即遽認被告戊○○有販賣海洛因
    給王東榮2次之犯行。
(五)、關於謝憲忠部分（即如附表七所示之事實）：
    證人謝憲忠固於偵查中證稱：其跟戊○○、丙○○買過4、5
    次的安非他命，從95年年中開始跟他們買，最後1次是96年2
    月間，其以電話與被告2人聯絡，有時是戊○○自己接，有
    時丙○○會先接再轉給戊○○，戊○○都與其約在員林鎮○○路燦坤店旁小路交易，每次買3,000到7,500元的安非他命
    ，安非他命是戊○○交給其的，最後1次則是丙○○交給其
    ，戊○○、丙○○都會一起前來等語。惟證人謝憲忠於警詢
    時則證稱：其只有於如附表三所示時間、地點，向被告戊○○、丙○○購買過1次甲基安非他命等語明確，復於原審審
    理時先證稱：係與戊○○合資購買甲基安非他命等語，嗣則
    證稱：向戊○○、丙○○買過3次甲基安非他命，除如附表
    三所示之該次外，另於95年7、8月間及96年1月底，向被告2
    人購買甲基安非他命等語，則證人謝憲忠前後之證詞已有不
    一。且除如附表三所示之共同販賣甲基安非他命犯行業經本
    院認定屬實外，其餘犯罪事實，均無補強證據可擔保證人謝
    憲忠證詞之真實性，故此部分之證據尚有不足，自難單憑證
    人謝憲忠有瑕疵之證詞即遽認被告2人有如附表七所示之共
    同販賣甲基安非他命犯行。
(六)、綜上所述，如附表五、六、七所示之犯罪事實，均屬不能證
    明被告戊○○犯罪；如附表七所示之犯罪事實，亦不能證明
    被告丙○○犯罪，原均依法為無罪之諭知，惟公訴人以如附
    表五所示之事實與如附表一所示之事實有連續犯裁判上一罪
    之關係；附表六所示之事實與如附表二所示之事實亦有連續
    犯裁判上一罪之關係；另附表七所示之事實與如附表三所示
    之事實有接續犯之事實上一罪關係，在審判上不可分，爰均
    不另為無罪之判決。
肆、原審認被告二人違反毒品危害防制條例犯行之罪證明確，因
    予論罪科刑，固非無見，惟原判決有下列可議之處：
一、被告戊○○販賣海洛因、連續販賣甲基安非他命之犯行，及
    與被告丙○○共同販賣甲基安非他命之犯行，業經本院認定
    如附表一、二、三所示，且已詳述理由如前。惟原判決認定
    被告戊○○尚有連續販賣海洛因給陳天仁6次、張正賢5次、
    丁○○2次、王東榮2次；被告戊○○尚有連續販賣甲基安非
    他命給陳天仁2次、張正賢3次、丁○○2次；被告戊○○尚
    有單獨販賣甲基安非他命給謝憲忠1次，及被告2人尚有共同
    販賣甲基安非他命給謝憲忠3次等犯行（以上部分均屬不能
    證明被告2人犯罪，而不另為無罪之諭知，已如前述），而
    予以論罪科刑，自有違誤。
二、被告戊○○就如附表二所示連續販賣第二級毒品犯行，依修
    正前刑法第56條之規定論以一罪時，係從一情節較重之部分
    犯行論以一罪。其中附表二編號一部分犯行，被告戊○○係
    單獨為之，販毒所得為5,500元；而附表二編號二部分犯行
    ，被告戊○○雖與莊慶隆、邱惠雯及劉泓杰共犯，惟其於犯
    罪之地位及分工均屬次要，而聽命於莊慶隆、邱惠雯之差遣
    ，販毒所得僅1千元，亦歸邱惠雯取得，故比較前開犯罪情
    節，應以被告戊○○單獨販賣甲基安非他命而取得5,500元
    販毒所得之情節較重，而論以一連續販賣第二級毒品罪。惟
    原審認係以被告戊○○與莊慶隆、邱惠雯及劉泓杰所共犯之
    情節較重，而論以一共同連續販賣第二級毒品罪，尚有未洽
    。
三、被告2人於行為後，毒品危害防制條例業已修正，並於98年5
    月20日公布，同年月22日施行。原審未及審酌上開法律變更
    之情，致未能為新舊法比較，亦有未合。
        被告戊○○、丙○○上訴意旨仍執前詞否認前開有罪部
    分之犯罪；暨檢察官上訴意旨謂被告戊○○販賣海洛因犯行
    並無何犯罪情狀可憫恕之情形，而指摘原判決適用刑法第59
    條予以酌量減輕其刑為不當，及指摘原判決對被告2人量刑
    過輕，雖均無理由，然原判決既有前開可議之處，即屬無可
    維持，自應由本院就被告戊○○販賣第一、二級毒品罪部分
    予以撤銷改判，且原所定之執行刑亦失所附麗，亦應一併撤
    銷；另就被告丙○○部分全部予以撤銷改判。爰審酌毒品之
    危害至大，施用者不惟殘害自身，其因施用毒品而散盡家財
    連累家人，或為買毒鋌而走險者，更不計其數，故毒品所造
    成之社會問題尤大於施用者本身所受之毒害，被告2人仍為
    謀個人私利，販賣毒品使之蔓延，危害他人及社會匪淺，暨
    分別考量其等犯罪之動機、目的、手段、其等品行及智識程
    度、被告丙○○就如附表三所示犯行所居之地位與分工較戊○○而言，係屬次要、其等販賣毒品之次數及所得、犯罪後
    之態度等一切情狀，分別量處如附表一、二、三所示之刑，
    並就被告戊○○部分依較有利之修正前刑法第51條第5款定
    其應執行之刑。扣案之共犯邱惠雯所有使用0000000000號SI
    M卡之行動電話1支（扣於臺灣彰化地方法院檢察署94年度偵
    字第7647號案件），係邱惠雯所有供與被告戊○○及莊慶隆
    、劉泓杰犯如附表二編號二犯行所用之物；扣案之被告戊○○所有使用0000000000號SIM卡之行動電話1支，係被告戊○○所有供與丙○○共同犯如附表三犯行所用之物，應依毒品
    危害防制條例第19條第1項之規定宣告沒收。未扣案之使用
    0000000000門號之行動電話機具壹支，係被告戊○○所有犯
    如附表一及附表二編號一犯行所用之物，亦應依毒品危害防
    制條例第19條第1項規定宣告沒收，如全部或一部不能沒收
    時，追徵其價額或以其財產抵償之。被告戊○○販賣海洛因
    之所得500元、販賣甲基安非他命給張正賢之所得5,500元，
    均應依毒品危害防制條例第19條第1項之規定宣告沒收，如
    全部或一部不能沒收時，以其財產抵償之。又被告戊○○與
    共犯莊慶隆、邱惠雯、劉泓杰共同販賣甲基安非他命給張建
    宏之所得1,000元，亦應依毒品危害防制條例第19條第1項之
    規定宣告與莊慶隆、邱惠雯、劉泓杰連帶沒收，如全部或一
    部不能沒收時，以其等財產連帶抵償之；另被告戊○○、丙○○共同販賣甲基安非他命之所得7,000元，亦應依毒品危
    害防制條例第19條第1項之規定宣告連帶沒收，如全部或一
    部不能沒收時，以其等財產連帶抵償之。至警方於96年4月2
    日晚上8時10分許，在不知情之邱靜君位於雲林縣斗六市○○○路○段3之11號10樓住處，所查扣之被告戊○○所有之電
    子磅秤1台、塑膠鏟管6支、分裝塑膠袋1包、布質手提袋1
    個及分屬被告2人所有之注射針筒40支等物，均與本案無關
    ，已據被告2人於原審審理時陳明，且本院亦查無上開扣案
    物品與被告2人為如附表一、二、三所示犯行有關，故不予
    宣告沒收，併此敘明。
伍、無罪部分
一、公訴意旨另以：被告戊○○、丙○○共同基於販賣第一級毒
    品海洛因之犯意聯絡，分別為下列販賣第一級毒品海洛因之
    犯行（即如附表四所示之事實）：(一)、自95年12月底某日起
    至96年2月間某日止，由劉忠志撥打被告戊○○、丙○○所
    使用之電話，向被告戊○○、丙○○購買海洛因，每次均由
    被告丙○○接聽，雙方約在彰化縣員林鎮之某大排水溝旁等
    地，由被告丙○○單獨出面或與被告戊○○共同出面交易，
    以每次500元之價格，販賣海洛因予劉忠志，計約成交5次。
    (二)、於96年1月間之某2日，乙○○以0000000000號行動電話
    撥打被告戊○○、丙○○所使用之0000000000號行動電話，
    向被告戊○○、丙○○購買海洛因，雙方約在田尾鄉○○○○路旁、乙○○位於田尾鄉○○路○段之住處附近交易，由
    被告戊○○、丙○○一同駕車前來，並由被告丙○○交付海
    洛因予乙○○，而乙○○每次則交付購買毒品之現金1,000
    元予被告丙○○，計成交2次。(三)、於96年2月23日21時許，
    陳富傑以0000000000號行動電話撥打被告戊○○所使用之00
    00000000號行動電話，向被告戊○○購買海洛因，雙方約在
    彰化縣社頭鄉○○路運動公園附近交易，由被告戊○○交付
    海洛因予陳富傑，而陳富傑則交付購買毒品之現金1,000元
    予被告戊○○，計成交1次（檢察官起訴書第1頁已載明被告
    丙○○就此部分亦係與被告戊○○共犯，原審蒞庭檢察官於
    原審審理時更正係被告戊○○單獨所犯，而主張未起訴被告
    丙○○，尚不生效力，本院仍認為此部分業已起訴被告丙○○，故應予以審理）。因認被告戊○○、丙○○共同涉有毒
    品危害防制條例第4條第1項之販賣第一級毒品罪嫌云云。
二、按犯罪事實應依證據認定之，無證據不得認定犯罪事實；又
    不能證明被告犯罪者，應諭知無罪之判決，刑事訴訟法第15
    4條第2項、第301條第1項分別定有明文。復按認定不利於被
    告之事實須依積極證據，苟積極證據不足為不利於被告事實
    之認定時，即應為有利被告之認定，更不必有何有利之證據
    ，最高法院30年上字第816號判例可資參照。又認定犯罪事
    實所憑之證據，無論係直接證據或間接證據，其為訴訟上之
    證明，須於通常一般之人均不致有所合理懷疑，而得確信其
    為真實之程度者，始得據為有罪之認定，倘其證明尚未達到
    此一程度，而有合理之懷疑存在，復無其他調查途徑可尋，
    法院即應為無罪之判決（最高法院76年臺上字第4986號判例
    意旨參照）。再按施用毒品者，其所稱向某人購買之供述，
    須補強證據以擔保其供述之真實性。良以施用毒品者其供述
    之憑信性本不及於一般人。況施用毒品者其供出來源，因而
    破獲者，法律復規定得減輕其刑，其有為偵查機關誘導、或
    為邀輕典而為不實之陳述之可能，其供述之真實性自有合理
    之懷疑。是施用毒品者關於其向某人購買毒品之供述，必須
    補強證據佐證，以擔保其供述之真實性，俾貫澈刑事訴訟無
    罪推定及嚴格證明之基本原則。又關於毒品施用者其所稱向
    某人購買毒品之供述，必須補強證據佐證，係指毒品購買者
    之供述縱使並無瑕疵，仍須補強證據佐證而言，以擔保其供
    述之真實性。該所謂補強證據，必須與施用毒品者關於相關
    毒品交易之供述，具有相當程度之關聯性，且足使一般人對
    於施用毒品者之供述無合理之懷疑存在，而得確信其為真實
    ，始足當之（最高法院96年度臺上字第1029號、94年度臺上
    字第2033號判決意旨參照）。
三、公訴意旨認被告戊○○、丙○○涉有如附表四所示共同販賣
    第一級毒品海洛因之罪行，無非以證人劉忠志、乙○○、陳
    富傑於警詢、偵查中之證述，及被告2人所使用之000000000
    0號行動電話之通訊監察譯文為其主要論據。訊據被告2人均
    堅決否認如附表四所示共同販賣海洛因之犯行，均辯稱：其
    等並未販賣海洛因給劉忠志、乙○○及陳富傑等語。經查：
(一)、關於劉忠志部分（即如附表四編號一所示之事實）：
    此部分事實，僅有購毒者劉忠志於警詢、偵查中及原審審理
    時之指證為唯一證據，並無任何補強證據足以佐證證人劉忠
    志證言之真實性，故此部分之證據尚有不足。自難單憑證人
    劉忠志之證詞即遽認被告2人有如附表四編號一所示之共同
    販賣海洛因給劉忠志之犯行。
(二)、關於乙○○部分（即如附表四編號二所示之事實）：
  1.證人乙○○固於警詢時證稱：「有施用第一級毒品海洛因，
    有向綽號『阿義』及『怡君』等人購買。」、「有於96年1
    月底在住家附近向『阿義』及『怡君』購買1級毒品海洛因
    ，每次以新臺幣1,000元購買。」等語（彰化縣警察局北斗
    分局刑案偵查卷宗第36頁）；於偵查中證稱：「（曾否跟戊○○、丙○○買過毒品？）於96年1月份間，曾跟他們買過2
    次海洛因，我用我的手機0000000000打他們0970那支，電話
    是丙○○接的，我會在電話裡跟她說要處理，意思就是要買
    海洛因，1次跟我約好在田尾鄉○○○路旁交易，另1次約在
    我家附近，戊○○會開車載丙○○過來，我交1,000元給丙○○，丙○○拿海洛因給我。」等語（96年度偵字第5318號
    卷第59頁）。惟證人乙○○於本院審理時則極力否認有向被
    告2人買過海洛因，並證稱：其警詢筆錄是警察自己寫的；
    於檢察官訊問時，其意識不清楚等語，是證人乙○○之前後
    證詞已有不一致。則縱認證人乙○○於本院審理時之證詞並
    不足採，而以證人乙○○於警詢及偵查中之證詞為可信，然
    依卷附0000000000號行動電話之通訊監察譯文內，於96年1
    月間，並無證人乙○○所使用0000000000號門號與00000000
    00號門號之通訊監察譯文，是如附表四編號二之犯罪事實，
    除證人乙○○於警詢、偵查中之指證外，並無任何補強證據
    足以佐證證人乙○○證言之真實性，故此部分之證據亦有不
    足。尚難單憑證人乙○○之證詞即遽認被告2人有如附表四
    編號二所示之共同販賣海洛因給乙○○之犯行。
  2.另證人乙○○雖有於96年2月11日下午5時46分許，以其0000
    000000號行動電話撥打被告戊○○使用之0000000000號行動
    電話，而由被告丙○○接聽，雙方通話內容如下（有通訊監
    察譯文在卷可參）：
    「Ａ（林）：喂！
      Ｂ（周）：你在那？
      Ａ（林）：在人家那裏！
      Ｂ（周）：有在附近嗎？
      Ａ（林）：沒有，有一點距離，你要幹什麼？
      Ｂ（周）：人家要處理。
      Ａ（林）：要那一種！要怎樣？
      Ｂ（周）：『元』（台語）啦！
      Ａ（林）：你等一下。
      Ｂ（周）：好。
      Ａ（林）：可能沒辦法讓你們等！
      Ｂ（周）：幹！心情很不好
      Ａ（林）：怎樣
      Ｂ（周）：跑去尿尿
      Ａ（林）：什麼時候
      Ｂ（周）：中午啦
      Ａ（林）：怎麼那麼不小心！
      Ｂ（周）：沒辦法
      Ａ（林）：看怎樣再打給你！
      Ｂ（周）：好啦」
    惟證人乙○○業於警詢時證稱：上開通話內容是其要向「怡
    君」及「阿義」購買1,000元海洛因毒品，此次交易未成功
    ，因為他們人在外面趕不回來，所以未交易成功等語（彰化
    縣警察局北斗分局刑案偵查卷宗第36頁）；及於偵查中證稱
    ：「（96年2月11日下午5時46分與丙○○的通聯，是在講什
    麼？）我打電話給丙○○要跟他們買1,000元海洛因，但他
    們人在外面，趕不回來，所以沒有交易成功。」等語（96年
    度偵字第5318號卷第59頁），故被告2人亦未於96年2月11日
    販賣海洛因給乙○○（此部分原非檢察官起訴之範圍），且
    上開通訊監察譯文亦無從補強佐證公訴人所指被告2人於96
    年1月間有販賣海洛因給證人乙○○之事實，併此敘明。
(三)、關於陳富傑部分（即如附表四編號三所示之事實）
  1.證人陳富傑固於警詢時證稱：「我曾向戊○○購買過1次海
    洛因毒品，於96年2月23日晚上9點多左右，在彰化縣社頭鄉
    ○○路運動公園附近，以新臺幣1,000元購買1小包。」等語
    （彰化縣警察局北斗分局刑案偵查卷宗第23頁）；於偵查中
    證稱：「我於96年2月23日曾向戊○○買過1次海洛因，同年
    2月25日又向他買1次，但該次他沒有出現，所以只有買過1
    次，23日那次，我是撥打戊○○的行動電話跟他聯絡，跟他
    約在社頭運動公園，戊○○自己開車過來，他一人下車交海
    洛因給我，該次我買1,000元的海洛因。」等語；及於原審
    審理時證稱：「（在警詢、偵訊稱向被告戊○○購買1次海
    洛因，是否實在？）是的，實在，我拿錢給他，時間是96年
    2月23日，購買的價格是1千元，約在社頭運動公園交易，是
    被告戊○○一個人開車過來約定的地點，被告戊○○拿海洛
    因給我，我錢也是交給被告戊○○。」等語。然依卷附0000
    000000號行動電話之通訊監察譯文內，於96年2月23日，並
    無證人陳富傑所使用0000000000號門號與0000000000號門號
    通話之通訊監察譯文，是如附表四編號三之犯罪事實，除證
    人陳富傑之前開指證外，並無任何補強證據足以佐證證人陳
    富傑證言之真實性，故此部分之證據亦有不足。尚難單憑證
    人陳富傑之證詞即遽認被告戊○○有如附表四編號三所示之
    販賣海洛因給陳富傑之犯行。
  2.又證人陳富傑於警詢、偵查中就其向被告戊○○購買海洛因
    1次之情節，均未提及被告丙○○。且證人陳富傑於原審審
    理時更明確證稱：其該次向戊○○購買海洛因時，係戊○○
    親自接聽電話，並由戊○○1人前來交付所販賣之海洛因，
    其並不認識丙○○，於其購買海洛因之過程，未曾與丙○○
    接觸過等語（見原審卷第二宗第93頁），更難認被告丙○○
    有販賣海洛因給陳富傑之犯行。
  3.另證人陳富傑雖於96年2月25日晚上8時07分及8時24分許，
    曾以其0000000000號行動電話與被告戊○○使用之00000000
    00號行動電話有下列之通話內容：
    「(1)晚上8時07分許
      Ｂ（陳）：喂你不是要過來！
      Ａ（黃）：要過去了
      Ｂ（陳）：我要不一樣的，比較薄
      Ａ（黃）：好啦！我用厚一點
      Ｂ（陳）：不要！你什麼時候過來
      Ａ（黃）：我現在就進去你那裏
      Ｂ（陳）：好！
      (2)晚上8時24分許
      Ｂ（陳）：喂到了嗎？
      Ａ（黃）：還沒啦！
      Ｂ（陳）：出門了嗎
      Ａ（黃）：要出去了！
      Ｂ（陳）：快一點啦！
      Ａ（黃）：好啦
      Ｂ（陳）：要多久？（斷線）」
    惟依上開通話內容尚無從判斷被告戊○○有販賣海洛因給證
    人陳富傑之意思，否則被告戊○○應無在第1次通話後間隔
    10餘分鐘仍未出門，復於通話之過程中逕予斷線之可能。故
    被告2人並未於96年2月25日販賣海洛因給陳富傑（此部分原
    非檢察官起訴之範圍），且上開通訊監察譯文亦無以補強佐
    證公訴人所指被告2人於96年2月23日有販賣海洛因給證人陳
    富傑之事實，併此敘明。
四、綜上所述，檢察官就此部分所舉之證據所為訴訟上之證明，
    於通常一般人仍有合理之懷疑存在，尚未達於可確信其真實
    之程度，故被告2人就此部分之辯解應可採信，此外復查無
    其他積極之證據足以證明被告2人確有公訴意旨所指此部分
    之販賣第一級毒品犯行，則本件此部分要屬不能證明被告2
    人犯罪。原審疏未詳查，遽對被告2人此部分論罪科刑，尚
    有未合。被告2人上訴指摘原判決此部分為不當，為有理由
    ，自應由本院將原判決此部分撤銷，並均為被告2人此部分
    無罪之諭知。
據上論斷，應依刑事訴訟法第369條第1項前段、第364條、第299
條第1項前段、第301條第1項，修正前毒品危害防制條例第4條第
1項、第2項、第19條第1項，刑法第11條、第2條第1項、第28條
、第47條第1項、第59條、修正前刑法第56條、第65條第2項、第
51條第5款，判決如主文。
本案經檢察官甲○○到庭執行職務。
中    華    民    國    99    年    5    月    13     日
            刑事第八庭  審判長法  官  羅  得  村
                              法  官  郭  瑞  祥
                              法  官  簡  源  希
以上正本證明與原本無異。
如不服本判決應於收受送達後十日內向本院提出上訴書狀，其未
敘述上訴之理由者，並得於提起上訴後十日內向本院補提理由書
（均須按他造當事人之人數附繕本）「切勿逕送上級法院」。
                              書記官  陳  俞  豪
中    華    民    國    99    年    5    月    13     日
附錄本案論罪科刑法條：
修正前毒品危害防制條例第4條第1項
製造、運輸、販賣第一級毒品者，處死刑或無期徒刑；處無期徒
刑者，得併科新臺幣1千萬元以下罰金。
修正前毒品危害防制條例第4條第2項
製造、運輸、販賣第二級毒品者，處無期徒刑或7年以上有期徒
刑，得併科新臺幣7百萬元以下罰金。
【附表一】：戊○○販賣海洛因之犯行
┌──┬───┬────────┬────┬────┬──────────┐
│編號│販賣對│ 犯  罪  方  式 │犯罪所得│所犯罪名│主      文（處刑）  │
│    │象    │                │(新臺幣)│        │                    │
├──┼───┼────────┼────┼────┼──────────┤
│    │陳天仁│陳天仁於94年9月1│500元   │販賣第一│戊○○販賣第一級毒品│
│    │      │8日上午11時許前 │        │級毒品罪│，處有期徒刑玖年。販│
│    │      │，以不詳方式與黃│        │        │賣第一級毒品之所得新│
│    │      │義弦聯絡後，雙方│        │        │臺幣伍佰元沒收，如全│
│    │      │約定在彰化縣社頭│        │        │部或一部不能沒收時，│
│    │      │鄉之「鄉青超市」│        │        │以其財產抵償之；未扣│
│    │      │（同音）交易海洛│        │        │案之使用0000000000門│
│    │      │因，戊○○即於同│        │        │號之行動電話機具壹支│
│    │      │日上午11、12時許│        │        │沒收，如全部或一部不│
│    │      │，在該處交付價值│        │        │能沒收時，追徵其價額│
│    │      │500元之海洛因1小│        │        │或其財產抵償之。    │
│    │      │包給陳天仁，並向│        │        │                    │
│    │      │陳天仁收取500元 │        │        │                    │
│    │      │價金。嗣因陳天仁│        │        │                    │
│    │      │覺得該包海洛因之│        │        │                    │
│    │      │量較少，無法捲煙│        │        │                    │
│    │      │施用，遂再聯絡黃│        │        │                    │
│    │      │義弦，相約在社頭│        │        │                    │
│    │      │火車站後之平交道│        │        │                    │
│    │      │見面，陳天仁復於│        │        │                    │
│    │      │94年9月19日凌晨1│        │        │                    │
│    │      │時44分許，以其09│        │        │                    │
│    │      │00000000號行動電│        │        │                    │
│    │      │話撥打戊○○之09│        │        │                    │
│    │      │00000000號行動電│        │        │                    │
│    │      │話，告知戊○○可│        │        │                    │
│    │      │以出發前往約定地│        │        │                    │
│    │      │點，並要求戊○○│        │        │                    │
│    │      │補多一點海洛因的│        │        │                    │
│    │      │量，因其要捲煙施│        │        │                    │
│    │      │用，而不要用針筒│        │        │                    │
│    │      │注射（不要用掃水│        │        │                    │
│    │      │）。            │        │        │                    │
└──┴───┴────────┴────┴────┴──────────┘
【附表二】：戊○○連續販賣甲基安非他命之犯行
┌──┬───┬────────┬────┬────┬──────────┐
│編號│販賣對│ 犯  罪  方  式 │犯罪所得│所犯罪名│主      文（處刑）  │
│    │象    │                │(新臺幣)│        │                    │
├──┼───┼────────┼────┼────┼──────────┤
│一  │張正賢│94年9月18日晚上6│5,500元 │連續販賣│戊○○連續販賣第二級│
│    │      │時19分許及晚上7 │        │第二級毒│毒品，處有期徒刑柒年│
│    │      │時38分許，張正賢│        │品罪    │捌月。扣案之邱惠雯所│
│    │      │以其0000000000號│        │        │有使用0000000000號SI│
│    │      │行動電話撥打黃義│        │        │M卡之行動電話壹支沒 │
│    │      │弦所有之0000000 │        │        │收；單獨販賣第二級毒│
│    │      │779號行動電話， │        │        │品之所得新臺幣伍仟伍│
│    │      │雙方以「查埔」、│        │        │佰元沒收，如全部或一│
│    │      │「糖仔」為甲基安│        │        │部不能沒收時，以其財│
│    │      │非他命之暗語，談│        │        │產抵償之；共同販賣第│
│    │      │妥交易甲基安非他│        │        │二級毒品之所得新臺幣│
│    │      │命之重量、價格後│        │        │壹仟元，與莊慶隆、邱│
│    │      │，雙方相約在南投│        │        │惠雯、劉泓杰連帶沒收│
│    │      │縣南投市○○路上│        │        │，如全部或一部不能沒│
│    │      │某家麥當勞附近交│        │        │收時，以其等財產連帶│
│    │      │易，戊○○即交付│        │        │抵償之；未扣案之使用│
│    │      │價值5,500元之甲 │        │        │0000000000門號行動電│
│    │      │基安非他命1包給 │        │        │話機具壹支沒收，如全│
│    │      │張正賢，並向張正│        │        │部或一部不能沒收時，│
│    │      │賢收取5,500元。 │        │        │追徵其價額或以其財產│
├──┼───┼────────┼────┤        │抵償之。            │
│二  │張建宏│莊慶隆、邱惠雯共│1,000元 │        │                    │
│    │（原名│同基於販賣第二級│        │        │                    │
│    │張伽賓│毒品甲基安非他命│        │        │                    │
│    │）    │之犯意聯絡，於94│        │        │                    │
│    │      │年8月9日下午3時 │        │        │                    │
│    │      │01分許，張建宏以│        │        │                    │
│    │      │公用電話撥打邱惠│        │        │                    │
│    │      │雯所有之00000000│        │        │                    │
│    │      │27號行動電話，以│        │        │                    │
│    │      │男生（即查埔）作│        │        │                    │
│    │      │為甲基安非他命之│        │        │                    │
│    │      │暗語，表明欲購買│        │        │                    │
│    │      │1,000元之甲基安 │        │        │                    │
│    │      │非他命，雙方並約│        │        │                    │
│    │      │定在彰化縣溪湖鎮│        │        │                    │
│    │      │境內之媽祖廟後方│        │        │                    │
│    │      │交易，邱惠雯即撥│        │        │                    │
│    │      │打有犯意聯絡之劉│        │        │                    │
│    │      │泓杰所持用之0958│        │        │                    │
│    │      │839175號行動電話│        │        │                    │
│    │      │（所有人不詳），│        │        │                    │
│    │      │聯絡劉泓杰駕車偕│        │        │                    │
│    │      │同亦有犯意聯絡之│        │        │                    │
│    │      │戊○○一同攜帶甲│        │        │                    │
│    │      │基安非他命1包前 │        │        │                    │
│    │      │往上開媽祖廟後方│        │        │                    │
│    │      │，將上開甲基安非│        │        │                    │
│    │      │他命1包丟放交付 │        │        │                    │
│    │      │給駕車搭載張建宏│        │        │                    │
│    │      │前來而乘坐在駕駛│        │        │                    │
│    │      │座內之陳科丰，並│        │        │                    │
│    │      │向張建宏收取1,00│        │        │                    │
│    │      │0元價金，再轉交 │        │        │                    │
│    │      │給邱惠雯。      │        │        │                    │
└──┴───┴────────┴────┴────┴──────────┘
【附表三】：戊○○與丙○○共同販賣甲基安非他命之犯行
┌──┬───┬────────┬────┬────┬──────────┐
│編號│販賣對│ 犯  罪  方  式 │犯罪所得│所犯罪名│主      文（處刑）  │
│    │象    │                │(新臺幣)│        │                    │
├──┼───┼────────┼────┼────┼──────────┤
│    │謝憲忠│96年2月13日下午2│7,000元 │共同販賣│戊○○共同販賣第二級│
│    │      │、3時許謝憲忠以 │        │第二級毒│毒品，累犯，處有期徒│
│    │      │其0000000000號行│        │品罪    │刑柒年陸月，扣案之使│
│    │      │動電話，撥打黃義│        │        │用0000000000號SIM卡 │
│    │      │弦上開0000000000│        │        │之摩托羅拉廠牌之行動│
│    │      │號行動電話，表示│        │        │電話壹支沒收；未扣案│
│    │      │欲購買價格7,000 │        │        │之與丙○○共同販賣第│
│    │      │之半錢甲基安非他│        │        │二毒品之所得新臺幣柒│
│    │      │命後，戊○○、林│        │        │仟元與丙○○連帶沒收│
│    │      │怡君2人一同前往 │        │        │，如全部或一部不能沒│
│    │      │約定地點即彰化縣│        │        │收時，以其等財產連帶│
│    │      │員林鎮○○路上之│        │        │抵償之。            │
│    │      │燦坤店旁小路，由│        │        ├──────────┤
│    │      │丙○○將售價7,00│        │        │丙○○共同販賣第二級│
│    │      │0元之甲基安非他 │        │        │毒品，處有期徒刑柒年│
│    │      │命1包交付給謝憲 │        │        │貳月，扣案之使用0970│
│    │      │忠，並向謝憲忠收│        │        │003149號SIM卡之摩托 │
│    │      │取7,000元之價金 │        │        │羅拉廠牌之行動電話壹│
│    │      │，而共同販賣甲基│        │        │支沒收；未扣案之與黃│
│    │      │安非他命給謝憲忠│        │        │義弦共同販賣第二毒品│
│    │      │1次。           │        │        │之所得新臺幣柒仟元與│
│    │      │                │        │        │戊○○連帶沒收，如全│
│    │      │                │        │        │部或一部不能沒收時，│
│    │      │                │        │        │以其等財產連帶抵償之│
│    │      │                │        │        │。                  │
└──┴───┴────────┴────┴────┴──────────┘
【附表四】：戊○○、丙○○被訴共同販賣第一級毒品應諭知無
            罪部分之事實
┌──┬────────────────────────────┬────┐
│編號│    犯  罪   事  實                                     │備    註│
├──┼────────────────────────────┼────┤
│一  │劉忠志自95年12月底某日起至96年2月間某日止，撥打戊○○、 │即原判決│
│    │丙○○所使用之電話，向戊○○、丙○○購買海洛因，每次均由│事實欄三│
│    │丙○○接聽，雙方約在彰化縣員林鎮之某大排水溝旁等地，由林│、(一)之事│
│    │怡君單獨出面或與戊○○共同出面交易，以每次500元之價格， │實      │
│    │販賣海洛因予劉忠志，計約成交4、5次（起訴書載為4、5次，業│        │
│    │經原審蒞庭檢察官於原審97年4月10日審理時陳明確認成交5次）│        │
│    │。                                                      │        │
├──┼────────────────────────────┼────┤
│二  │乙○○於96年1月間之某2日，以0000000000號行動電話撥打黃義│即原判決│
│    │弦、丙○○所使用之0000000000號行動電話，向戊○○、丙○○│事實欄三│
│    │購買海洛因，雙方約在田尾鄉○○○○路旁、乙○○位於田尾鄉│、(二)之事│
│    │民族路2段之住處附近交易，由戊○○、丙○○一同駕車前來， │實      │
│    │並由丙○○交付海洛因予乙○○，而乙○○每次則交付購買毒品│        │
│    │之現金1,000元予丙○○，計成交2次。                      │        │
├──┼────────────────────────────┼────┤
│三  │陳富傑於96年2月23日21時許，以0000000000號行動電話撥打黃 │即原判決│
│    │義弦所使用之0000000000號行動電話，向戊○○購買海洛因，雙│事實欄三│
│    │方約在彰化縣社頭鄉○○路運動公園附近交易，由戊○○交付海│、(三)之事│
│    │洛因予陳富傑，而陳富傑則交付購買毒品之現金1,000元予黃義 │實      │
│    │弦，計成交1次。                                         │        │
└──┴────────────────────────────┴────┘
【附表五】戊○○單獨販賣第一級毒品不另為無罪諭知之事實
┌──┬────────────────────────────┬────┐
│編號│    犯  罪   事  實                                     │備    註│
├──┼────────────────────────────┼────┤
│一  │戊○○自94年3月間某日起至同年9月17日前止，於陳天仁以0930│即原判決│
│    │139336號行動電話撥打其所有0000000000號行動電話前來之際，│事實欄一│
│    │於電話中約定購買海洛因之數量、金額後，獨自1人前往約定地 │、(一)之事│
│    │點即彰化縣社頭鄉○○路附近，連續販賣海洛因給陳天仁6次， │實剔除如│
│    │其中1次販賣金額為1,000元，另5次則各為500元。            │上開附表│
│    │                                                        │一之事實│
├──┼────────────────────────────┼────┤
│二  │戊○○自94年4月間某日起至同年9月底某日止，於張正賢以0938│即原判決│
│    │377337號行動電話撥打黃其所有之0000000000號行動電話及不詳│事實欄一│
│    │之人所有之0000000000號行動電話前來之際，於電話中約定購買│、(二)之事│
│    │海洛因之數量、金額後，獨自1人前往約定地點即南投縣南投市 │實      │
│    │南崗工業區麥當勞附近，連續販賣海洛因予張正賢共計5次，其 │        │
│    │中1次販賣金額為2,000元，其餘4次則各為1,000元。          │        │
├──┼────────────────────────────┼────┤
│三  │戊○○自94年5月間起至同年9月底某日止該期間內之某2時點， │即原判決│
│    │在彰化縣溪湖鎮○○路大竹巷3號附近、彰化縣社頭鄉境內之某 │事實欄一│
│    │果菜市場附近，連續販賣海洛因予丁○○2次，販賣價金各為500│、(三)之事│
│    │元、1,000元。                                           │實      │
├──┼────────────────────────────┼────┤
│四  │戊○○於94年7、8月間，以其使用之0000000000號行動電話，與│即原判決│
│    │王東榮使用之0000000000號行動電話聯絡，前後各1次分別約定 │事實欄一│
│    │在彰化縣埤頭鄉鹿島橋附近、彰化縣員林鎮○○○○道下某超商│、(四)之事│
│    │附近交易，戊○○即連續販賣海洛因給王東榮共計2次，每次販 │實      │
│    │賣價格各為1,000元。                                     │        │
└──┴────────────────────────────┴────┘
【附表六】：戊○○單獨販賣第二級毒品不另為無罪諭知之事實
┌──┬────────────────────────────┬────┐
│編號│    犯  罪   事  實                                     │備    註│
├──┼────────────────────────────┼────┤
│一  │戊○○自94年3月間某日起至同年9月某日止該期間內之某2時點 │即原判決│
│    │，陳天仁以其0000000000號行動電話與戊○○使用之0000000000│事實欄二│
│    │號行動電話聯繫，雙方約定在彰化縣社頭鄉○○路附近或彰化縣│、(一)之事│
│    │社頭鄉之鄉青超市附近交易，戊○○即連續販賣甲基安非他命給│實      │
│    │陳天仁2次，每次販賣金額各為500元。                      │        │
├──┼────────────────────────────┼────┤
│二  │戊○○自94年4月間某日起至同年9月底某日止（94年9月18日晚 │即原判決│
│    │上6、7時許販賣甲基安非他命給張正賢之犯行除外），張正賢以│事實欄二│
│    │其0000000000號行動電話，與戊○○所有之0000000000號行動電│、(二)之事│
│    │話及所持用不詳之人所有之0000000000號行動電話聯繫，雙方約│實剔除如│
│    │定在南投縣南投市南崗工業區麥當勞附近交易，戊○○即連續販│上開附表│
│    │賣甲基安非他命給張正賢3次，販賣之價金分別為3,000元（2分 │二編號一│
│    │之1錢）、2,000元（3分之1錢）及1,000元。                 │之事實  │
├──┼────────────────────────────┼────┤
│三  │戊○○自94年5月間起至同年8月間某日止該期間內之某2時點， │即原判決│
│    │在彰化縣田中鎮麥當勞附近、彰化縣社頭鄉境內之某果菜市場附│事實欄二│
│    │近，連續販賣甲基安非他命給丁○○2次，其中1次之金額為500 │、(三)之事│
│    │元，另1次係以音響1台抵作價金。                          │實      │
└──┴────────────────────────────┴────┘
【附表七】：戊○○、丙○○共同販賣第二級毒品不另為無罪諭
            知之事實
┌──┬────────────────────────────┬────┐
│編號│    犯  罪   事  實                                     │備    註│
├──┼────────────────────────────┼────┤
│    │謝憲忠自95年中某日起至96年2月13日下午2、3時許前某時，以0│即原判決│
│    │000000000號行動電話撥打戊○○、丙○○所使用之0000000000 │事實欄四│
│    │號行動電話，向戊○○、丙○○購買甲基安非他命，雙方約在  │、(一)、(二)│
│    │彰化縣員林鎮○○路之燦坤店旁小路交易，由戊○○、丙○○一│(1)(2)(3)之│
│    │同駕車前來，並由戊○○或丙○○交付甲基安非他命予謝憲忠，│事實；原│
│    │而謝憲忠則交付購買毒品之現金3,000元至7,500元不等予戊○○│判決事實│
│    │或丙○○，計約成交4次（起訴書載為4、5次，業經原審蒞庭檢 │欄四、(二)│
│    │察官於原審97年4月10日審理時陳明確認成交5次，剔除有罪之1 │(4)部分為│
│    │次外，應不另為無罪諭知部分即為4次。）                   │本院認定│
│    │                                                        │有罪之部│
│    │                                                        │分      │
└──┴────────────────────────────┴────┘

司法院資訊處製作；財團法人民間司法改革基金會備份。
